---
title: "Open Government Data, Berlin Open Data"
date: "2024-10-31"
output: html_document
---

## Dataset: Gender Datenreport Berlin 2020 - Erwerbsbeteiligung

Daten zur Erwerbsbeteiligung mit einem genaueren Blick auf die Geschlechterverteilungen für das Jahr 2020 in Berlin. Es geht unter anderem um Erwerbsquoten, sozialversicherungspflichtig Beschäftigte und die Entwicklung der Arbeitslosigkeit.

[Direct link by Berlin Open Data for dataset](https://datenregister.berlin.de/api/3/action/package_show?id=gender-datenreport-berlin-2020-erwerbsbeteiligung-1497443)<br>
[Direct link by Datenrubrik for dataset](https://www.berlin.de/sen/frauen/gleichstellung/gender-daten/gender-datenreport-berlin/erwerbsleben/)

Auto generated R starter code for data set 006cee95-47ca-4c74-809e-72a2e65cac2b.

## Metadata

- **Maintainer** `Clara Steinke`
- **Maintainer_email** `Clara.Steinke@senasgiva.berlin.de`
- **Tags** `['Altersarmut', 'Amtliche Statistik', 'Arbeitsmarkt', 'Berichte', 'Beruf', 'Erwerbsleben', 'Erwerbslosigkeit', 'Frauen', 'Gleichstellung', 'Job', 'Kaufkraft']`
- **Date_released** `2024-10-25`
- **Metadata_created** `2024-10-30T16:30:37.224077`
- **Metadata_modified** `2024-10-30T17:19:07.838017`


# Load packages

```{r}

library(tidyverse)
library(skimr)

```

# Load data

-   The dataset has 1 distribution(s) in CSV format.
-   All available CSV distributions are listed below and can be read into a tibble.

```{r}

# Distribution 0
# Package_id               : 006cee95-47ca-4c74-809e-72a2e65cac2b

df <- read.csv('https://www.berlin.de/sen/frauen/gleichstellung/gender-daten/daten/2020_3_1_erwerbsleben-erwerbsbeteiligung_20240628.xlsx')



```

# Analyze data

```{r}

glimpse(df)
str(df)
skim(df)

head(df)
tail(df)

```

# Continue your code here...

```{r}

```

------------------------------------------------------------------------

# Contact

Clara Steinke | Clara.Steinke@senasgiva.berlin.de
