---
title: "Open Government Data, Berlin Open Data"
date: "2024-10-30"
output: html_document
---

## Dataset: Daten Ausfall Netzstation für Energyhack 2015

Dies sind Testdaten zum Ausfall einer Netzstation für den Energyhack 2015. Sie zeigen die geographische Ausbreitung eines Stromausfalls im Stadtgebiet abhängig von der Fehlerursache. Die Daten stehen für 3 verschiedene technische Fehlerursachen zur Verfügung.
Bei den Daten handelt es sich um Testdatensätze für die Verantaltung „Energyhack Reloaded (2015)“. Sie dürfen für Testszenarien verwendet werden.
Weitere Informationen zu den Daten im Glossar (PDF).

[Direct link by Berlin Open Data for dataset](https://datenregister.berlin.de/api/3/action/package_show?id=daten-ausfall-netzstation-fur-energyhack-2015)<br>
[Direct link by Stromnetz Berlin GmbH for dataset](https://www.stromnetz.berlin/technik-und-innovationen/open-data)

Auto generated R starter code for data set 024bdf1e-43c8-42c3-a930-92abb9ad0bb6.

## Metadata

- **Maintainer** ``
- **Maintainer_email** `info@stromnetz-berlin.de`
- **Tags** `[]`
- **Date_released** `2015-11-13`
- **Metadata_created** `2016-02-19T14:01:01.415717`
- **Metadata_modified** `2021-08-19T11:38:24.313288`


# Load packages

```{r}

library(tidyverse)
library(skimr)

```

# Load data

-   The dataset has 1 distribution(s) in CSV format.
-   All available CSV distributions are listed below and can be read into a tibble.

```{r}

# Distribution 0
# Package_id               : 024bdf1e-43c8-42c3-a930-92abb9ad0bb6

df <- read.csv('https://www.stromnetz.berlin/globalassets/dokumente/opendata/ausfall_netzstation.csv')



```

# Analyze data

```{r}

glimpse(df)
str(df)
skim(df)

head(df)
tail(df)

```

# Continue your code here...

```{r}

```

------------------------------------------------------------------------

# Contact

No contact information provided.
