---
title: "Open Government Data, Berlin Open Data"
date: "2024-10-31"
output: html_document
---

## Dataset: Energieproduktivität, Energieintensität, Energieverbrauch je Einwohner

Energieindikatoren machen u.a. Aussagen zur Energieeffizienz der Gütererstellung oder zum Klimaschutz im Energieeinsatz.

[Direct link by Berlin Open Data for dataset](https://datenregister.berlin.de/api/3/action/package_show?id=energieproduktivitat-energieintensitat-energieverbrauch-je-einwohner)<br>
[Direct link by Senatsverwaltung für Wirtschaft, Energie und Betriebe for dataset](http://www.lak-energiebilanzen.de/energieproduktivitaet-energieintensitaet-energieverbrauch-je-einwohner-aktuell/)

Auto generated R starter code for data set 0649866f-9841-48e2-b10a-9b3a80b6b67f.

## Metadata

- **Maintainer** `Statistisches Landesamt Bremen`
- **Maintainer_email** `energie@statistik.bremen.de`
- **Tags** `['Energieintensität', 'Energieproduktivität', 'Energieverbrauch']`
- **Date_released** `2017-10-11`
- **Metadata_created** `2018-02-14T13:15:01.109169`
- **Metadata_modified** `2018-03-09T21:00:21.890584`


# Load packages

```{r}

library(tidyverse)
library(skimr)

```

# Load data

-   The dataset has 1 distribution(s) in CSV format.
-   All available CSV distributions are listed below and can be read into a tibble.

```{r}

# Distribution 0
# Package_id               : 0649866f-9841-48e2-b10a-9b3a80b6b67f

df <- read.csv('http://www.lak-energiebilanzen.de/energieproduktivitaet-energieintensitaet-energieverbrauch-je-einwohner-aktuell/')



```

# Analyze data

```{r}

glimpse(df)
str(df)
skim(df)

head(df)
tail(df)

```

# Continue your code here...

```{r}

```

------------------------------------------------------------------------

# Contact

Statistisches Landesamt Bremen | energie@statistik.bremen.de
