---
title: "Open Government Data, Berlin Open Data"
date: "2024-12-15"
output: html_document
---

## Dataset: Abwassermonitoring Berlin – Viruslast im Abwasser

Dieser Datensatz enthält die Ergebnisse für ausgewählte Erreger des Abwassermonitorings in Berlin. Aktuell wird die Untersuchung auf Influenza A und B Viruspartikel im Abwasser veröffentlicht. Die Probennahme erfolgt in den Klärwerken Ruhleben, Schönerlinde und Waßmannsdorf. Diese drei Standorte decken mit ihrem Einzugsgebiet ca. 84% der Berliner Haushalte repräsentativ ab. Die Messergebnisse werden im CSV Format bereitgestellt.

[Direct link by Berlin Open Data for dataset](https://datenregister.berlin.de/api/3/action/package_show?id=abwassermonitoring-berlin)<br>
[Direct link by Landesamt für Gesundheit und Soziales for dataset](https://data.lageso.de/lageso/corona/corona.html#abwasser)

Auto generated R starter code for data set 0ab90a70-250c-4f28-b83b-8dd4bff74dc7.

## Metadata

- **Maintainer** ``
- **Maintainer_email** `infektionsschutz@lageso.berlin.de`
- **Tags** `['Abwasser', 'Analytik', 'BEWAC - Berliner Wastewater Cluster', 'BWB', 'Berliner Wasserbetriebe', 'Influenza', 'Klärwerk Ruhleben', 'Klärwerk Schönerlinde', 'Klärwerk Waßmannsdorf', 'LAGeSo Berlin', 'Surveillance', 'Viruslast']`
- **Date_released** `2024-12-10`
- **Metadata_created** `2024-11-07T15:26:09.744937`
- **Metadata_modified** `2024-12-11T08:08:12.816985`


# Load packages

```{r}

library(tidyverse)
library(skimr)

```

# Load data

-   The dataset has 1 distribution(s) in CSV format.
-   All available CSV distributions are listed below and can be read into a tibble.

```{r}

# Distribution 0
# Package_id               : 0ab90a70-250c-4f28-b83b-8dd4bff74dc7

df <- read.csv('https://data.lageso.de/infektionsschutz/opendata/abwassermonitoring/BEWAC_abwassermonitoring_berlin.csv')



```

# Analyze data

```{r}

glimpse(df)
str(df)
skim(df)

head(df)
tail(df)

```

# Continue your code here...

```{r}

```

------------------------------------------------------------------------

# Contact

No contact information provided.
