---
title: "{{ DOCUMENT_TITLE }}"
date: "{{ TODAY_DATE }}"
output: html_document
---

## Dataset: Standorte Parkleitsystem Berlin

Standorte der zwölf dynamischen Schilder des Parkleitsystems im Bereich des Olympiastadions und der Messe Berlin.
Über die dynamischen Schilder werden Besucher*innen der o.g. Veranstaltungsorte frühzeitig über die Verfügbarkeit von Stellplätzen und möglichen Alternativen informiert. 

[Direct link by Berlin Open Data for dataset](https://datenregister.berlin.de/api/3/action/package_show?id=standorte-parkleitsystem-berlin)<br>
[Direct link by Senatsverwaltung für Umwelt, Mobilität, Verbraucher- und Klimaschutz for dataset](https://viz.berlin.de)

Auto generated R starter code for data set 102a570f-46b2-444c-8f53-59501c6688ed.

## Metadata

- **Maintainer** `Robert Budras-Krüger`
- **Maintainer_email** `mdh@senuvk.berlin.de`
- **Tags** `['Parken', 'Parkleitsystem', 'Parkplätze', 'Standorte', 'Stellplätze', 'VIZ', 'Verkehrsinformationszentrale']`
- **Date_released** `2021-05-01`
- **Metadata_created** `2021-05-12T10:39:56.592823`
- **Metadata_modified** `2021-07-14T10:06:36.858712`


# Load packages

```{r}

library(tidyverse)
library(skimr)

```

# Load data

-   The dataset has 1 distribution(s) in CSV format.
-   All available CSV distributions are listed below and can be read into a tibble.

```{r}

# Distribution 0
# Package_id               : 102a570f-46b2-444c-8f53-59501c6688ed

df <- read.csv('https://api.viz.berlin.de/daten/downloads/PLS_Standorte_GK4.csv')



```

# Analyze data

```{r}

glimpse(df)
str(df)
skim(df)

head(df)
tail(df)

```

# Continue your code here...

```{r}

```

------------------------------------------------------------------------

# Contact

Robert Budras-Krüger | mdh@senuvk.berlin.de
