---
title: "Open Government Data, Berlin Open Data"
date: "2024-10-30"
output: html_document
---

## Dataset: Summe Einspeisung Hochspannung 2018 (Berlin)

Die Summe aller Einspeisungen ist die Summe der Einspeisungen von dezentralen Erzeugungsanlagen in das Hochspannungsnetz. Diese werden entweder gemessen (zum Beispiel bei EEG über 500 kW) oder über Einspeiseprofile (zum Beispiel Kleinkraftwerke, EEG unter 500 kW) ermittelt. Die Summe der Einspeisungen in das Hochspannungsnetz im zeitlichen Verlauf ist hier veröffentlicht.

[Direct link by Berlin Open Data for dataset](https://datenregister.berlin.de/api/3/action/package_show?id=summe-einspeisung-hochspannung-2018-berlin)<br>
[Direct link by Stromnetz Berlin GmbH for dataset](https://www.stromnetz.berlin/uber-uns/veroffentlichungspflichten/energiewirtschaftsgesetz-enwg)

Auto generated R starter code for data set 102ceb84-90b5-4a3e-ae5d-497e8acdeeb0.

## Metadata

- **Maintainer** ``
- **Maintainer_email** `info@stromnetz-berlin.de`
- **Tags** `['Einspeisung', 'Netzeinspeisung', 'StromNZV_Par._17', 'Veröffentlichungspflichten_nach_StromNZV', 'dezentrale_Erzeugungsanlagen', 'zeitlicher_Verlauf']`
- **Date_released** `2019-07-15`
- **Metadata_created** `2019-07-15T12:25:01.232011`
- **Metadata_modified** `2021-11-25T10:34:57.599090`


# Load packages

```{r}

library(tidyverse)
library(skimr)

```

# Load data

-   The dataset has 1 distribution(s) in CSV format.
-   All available CSV distributions are listed below and can be read into a tibble.

```{r}

# Distribution 0
# Package_id               : 102ceb84-90b5-4a3e-ae5d-497e8acdeeb0

df <- read.csv('https://www.stromnetz.berlin/globalassets/dokumente/veroffentlichungspflichten/2018/summe-einspeisungen-hochspannung-2018.csv')



```

# Analyze data

```{r}

glimpse(df)
str(df)
skim(df)

head(df)
tail(df)

```

# Continue your code here...

```{r}

```

------------------------------------------------------------------------

# Contact

No contact information provided.
