---
title: "Open Government Data, Berlin Open Data"
date: "2025-01-12"
output: html_document
---

## Dataset: Prüfberichte der Berliner Heimaufsicht

Die Heimaufsicht ist verpflichtet, Prüfberichte über die Ergebnisse der von ihr durchgeführten Prüfungen zu erstellen und diese Prüfberichte zu veröffentlichen. Die veröffentlichten Prüfberichte werden regelmäßig aktualisiert.

[Direct link by Berlin Open Data for dataset](https://datenregister.berlin.de/api/3/action/package_show?id=simple_search_wwwberlindelagesosozialesheimaufsichtpruefberichte)<br>
[Direct link by SimpleSearch for dataset](https://www.berlin.de/lageso/soziales/heimaufsicht/pruefberichte/)

Auto generated R starter code for data set 137c815a-5ec2-4376-8d35-0009ab63232f.

## Metadata

- **Maintainer** `Frau Dr. Bettina Jonas`
- **Maintainer_email** `Heimaufsicht@lageso.berlin.de`
- **Tags** `['heimaufsicht', 'heime', 'mindestanforderungen', 'simplesearch']`
- **Date_released** `2014-11-20`
- **Metadata_created** `2016-02-18T21:28:35.509812`
- **Metadata_modified** `2025-01-10T07:29:21.659457`


# Load packages

```{r}

library(tidyverse)
library(skimr)

```

# Load data

-   The dataset has 1 distribution(s) in CSV format.
-   All available CSV distributions are listed below and can be read into a tibble.

```{r}

# Distribution 0
# Package_id               : 137c815a-5ec2-4376-8d35-0009ab63232f

df <- read.csv('https://www.berlin.de/lageso/soziales/heimaufsicht/pruefberichte/index.php/index/all.csv?q=')



```

# Analyze data

```{r}

glimpse(df)
str(df)
skim(df)

head(df)
tail(df)

```

# Continue your code here...

```{r}

```

------------------------------------------------------------------------

# Contact

Frau Dr. Bettina Jonas | Heimaufsicht@lageso.berlin.de
