---
title: "{{ DOCUMENT_TITLE }}"
date: "{{ TODAY_DATE }}"
output: html_document
---

## Dataset: Teilwiederholungswahl Bundestagswahl 2024 in Berlin nach Wahlbezirken (Endgültiges Ergebnis)

Endgültiges Ergebnis der Teilwiederholungswahl für die Wahl des Deutschen Bundestag 2024; Hauptwahl am 26.09.2021; Erst- und Zweitstimmen

[Direct link by Berlin Open Data for dataset](https://datenregister.berlin.de/api/3/action/package_show?id=teilwiederholungswahl-bundestagswahl-2024-in-berlin-nach-wahlbezirken-endgueltiges-ergebnis)<br>
[Direct link by Amt für Statistik Berlin-Brandenburg for dataset](https://www.statistik-berlin-brandenburg.de/)

Auto generated R starter code for data set 139ecf0c-d6db-47ea-ac63-75807200a1f3.

## Metadata

- **Maintainer** ``
- **Maintainer_email** `wahlstatistik@statistik-bbb.de`
- **Tags** `['2024', 'Berlin', 'Briefwähler', 'Bundestagswahl', 'Bundestagswahlkreise', 'Stimmbezirke', 'Urnenwähler', 'Wahlberechtigte', 'Wahlbezirke', 'Wähler']`
- **Date_released** `2024-03-05`
- **Metadata_created** `2024-03-05T12:53:55.363162`
- **Metadata_modified** `2024-07-04T10:24:27.773023`


# Load packages

```{r}

library(tidyverse)
library(skimr)

```

# Load data

-   The dataset has 2 distribution(s) in CSV format.
-   All available CSV distributions are listed below and can be read into a tibble.

```{r}

# Distribution 0
# Package_id               : 139ecf0c-d6db-47ea-ac63-75807200a1f3

df <- read.csv('https://www.statistik-berlin-brandenburg.de/opendata/Berlin_BT24_W1.csv')

# Distribution 1
# Package_id               : 139ecf0c-d6db-47ea-ac63-75807200a1f3

df <- read.csv('https://www.statistik-berlin-brandenburg.de/opendata/Berlin_BT24_W2.csv')



```

# Analyze data

```{r}

glimpse(df)
str(df)
skim(df)

head(df)
tail(df)

```

# Continue your code here...

```{r}

```

------------------------------------------------------------------------

# Contact

No contact information provided.
