---
title: "{{ DOCUMENT_TITLE }}"
date: "{{ TODAY_DATE }}"
output: html_document
---

## Dataset: COVID-19 in Berlin, Verteilung nach Altersgruppen

Tabelleninhalt: an das LAGeSo übermittelten COVID-19 Erkrankungen nach Altersgruppen

[Direct link by Berlin Open Data for dataset](https://datenregister.berlin.de/api/3/action/package_show?id=simple_search_wwwberlindelagesogesundheitinfektionskrankheitencoronatabellealtersgruppen)<br>
[Direct link by SimpleSearch for dataset](https://www.berlin.de/lageso/gesundheit/infektionskrankheiten/corona/tabelle-altersgruppen/)

Auto generated R starter code for data set 195aace3-b217-440b-942f-01f5e093e714.

## Metadata

- **Maintainer** `Fachgruppe Infektionsschutz`
- **Maintainer_email** `infektionsschutz@lageso.berlin.de`
- **Tags** `['altersgruppen', 'covid-19_erkrankungen', 'lageso', 'simplesearch']`
- **Date_released** `2020-04-05`
- **Metadata_created** `2021-05-31T10:25:52.936303`
- **Metadata_modified** `2024-09-10T06:09:48.318255`


# Load packages

```{r}

library(tidyverse)
library(skimr)

```

# Load data

-   The dataset has 1 distribution(s) in CSV format.
-   All available CSV distributions are listed below and can be read into a tibble.

```{r}

# Distribution 0
# Package_id               : 195aace3-b217-440b-942f-01f5e093e714

df <- read.csv('https://www.berlin.de/lageso/gesundheit/infektionskrankheiten/corona/tabelle-altersgruppen/index.php/index/all.csv?q=')



```

# Analyze data

```{r}

glimpse(df)
str(df)
skim(df)

head(df)
tail(df)

```

# Continue your code here...

```{r}

```

------------------------------------------------------------------------

# Contact

Fachgruppe Infektionsschutz | infektionsschutz@lageso.berlin.de
