---
title: "Open Government Data, Berlin Open Data"
date: "2025-01-26"
output: html_document
---

## Dataset: Bruttoenergieverbrauch nach Bereichen

Angaben zum Bruttoendenergieverbrauch richten sich nach der „Erneuerbare-Energien-Richtlinie“ der EU (2009/28/EG).

[Direct link by Berlin Open Data for dataset](https://datenregister.berlin.de/api/3/action/package_show?id=bruttoenergieverbrauch-nach-bereichen)<br>
[Direct link by Senatsverwaltung für Wirtschaft, Energie und Betriebe for dataset](http://www.lak-energiebilanzen.de/bruttoendenergieverbrauch-nach-bereichen-aktuell/ )

Auto generated R starter code for data set 1f4fcf5c-90ef-4ee7-b157-dae70757c8cf.

## Metadata

- **Maintainer** `Statistisches Landesamt Bremen`
- **Maintainer_email** `energie@statistik.bremen.de`
- **Tags** `['Bruttoenergieverbrauch']`
- **Date_released** `2017-10-11`
- **Metadata_created** `2018-02-14T13:27:40.140427`
- **Metadata_modified** `2018-02-14T13:34:22.398268`


# Load packages

```{r}

library(tidyverse)
library(skimr)

```

# Load data

-   The dataset has 1 distribution(s) in CSV format.
-   All available CSV distributions are listed below and can be read into a tibble.

```{r}

# Distribution 0
# Package_id               : 1f4fcf5c-90ef-4ee7-b157-dae70757c8cf

df <- read.csv('http://www.lak-energiebilanzen.de/bruttoendenergieverbrauch-nach-bereichen-aktuell/')



```

# Analyze data

```{r}

glimpse(df)
str(df)
skim(df)

head(df)
tail(df)

```

# Continue your code here...

```{r}

```

------------------------------------------------------------------------

# Contact

Statistisches Landesamt Bremen | energie@statistik.bremen.de
