---
title: "Open Government Data, Berlin Open Data"
date: "2024-10-21"
output: html_document
---

## Dataset: Gewässerkundliche Messdaten

Für Berlin stehen aktuelle und historische Messdaten des Landesmessnetzes für Oberflächengewässer (Flüsse und Seen) und Grundwasser (Grundwasserleiter) tagesaktuell bereit. Zu den verfügbaren Daten gehören hydrologische (Wasserstand, Durchfluss) und hydrogeologische (Grundwasserstand, hydrochemische Analyseergebnisse) Messwerte. Weiterhin stehen verschiedene Qualitätsparameter wie Temperatur, elektrische Leitfähigkeit, pH-Wert, Sauerstoffgehalt etc. aus beiden Bereichen zur Verfügung. Es gibt verschiedene Möglichkeiten für den Datendownload: Die API kann genutzt werden, um Daten abzufragen. Hierfür steht eine Dokumentation bereit. Es können aber auch Daten direkt im CSV-Format über die Website wasserportal.berlin.de heruntergeladen werden.
Es stehen 3 Varianten von aggregierten Daten zur Verfügung: 
1. Einzelwerte der letzten 12 Monate als arithmetisches Mittel der Messwerte über das Zeitintervall von 15 Minuten. 
2. Tageswerte ab Messbeginn als Tagesmittelwerte und ggf. mit Tagesmaximum- und Tagesminimumwerten. 
3. Monatswerte ab Messbeginn mit Monatsminimum, -mittelwert, -maximum.


[Direct link by Berlin Open Data for dataset](https://datenregister.berlin.de/api/3/action/package_show?id=wasserportal-berlin)<br>
[Direct link by Senatsverwaltung für Umwelt, Mobilität, Verbraucher- und Klimaschutz for dataset](https://wasserportal.berlin.de)

Auto generated R starter code for data set 20b41a26-fcf6-4d89-856e-79fb92476904.

## Metadata

- **Maintainer** `Matthias Schroeder`
- **Maintainer_email** `matthias.schroeder@senumvk.berlin.de`
- **Tags** `['Grundwasser', 'Grundwasserbewirtschaftung', 'Grundwasserflurabstand', 'Grundwasserganglinien', 'Grundwassergüte', 'Grundwasserstand', 'Grundwasserstände', 'Grundwassertemperatur', 'Oberflächentemperatur', 'Oberflächenwasser', 'Temperaturjahresgang', 'Wasser', 'badeseen']`
- **Date_released** `2021-01-27`
- **Metadata_created** `2021-04-20T10:19:19.644413`
- **Metadata_modified** `2022-03-10T08:42:52.563056`


# Load packages

```{r}

library(tidyverse)
library(skimr)

```

# Load data

-   The dataset has 9 distribution(s) in CSV format.
-   All available CSV distributions are listed below and can be read into a tibble.

```{r}

# Distribution 0
# Package_id               : 20b41a26-fcf6-4d89-856e-79fb92476904

df <- read.csv('https://wasserportal.berlin.de/messwerte.php?anzeige=tabelle&thema=ws')

# Distribution 1
# Package_id               : 20b41a26-fcf6-4d89-856e-79fb92476904

df <- read.csv('https://wasserportal.berlin.de/messwerte.php?anzeige=tabelle&thema=df')

# Distribution 2
# Package_id               : 20b41a26-fcf6-4d89-856e-79fb92476904

df <- read.csv('https://wasserportal.berlin.de/messwerte.php?anzeige=tabelle&thema=wt')

# Distribution 3
# Package_id               : 20b41a26-fcf6-4d89-856e-79fb92476904

df <- read.csv('https://wasserportal.berlin.de/messwerte.php?anzeige=tabelle&thema=lf')

# Distribution 4
# Package_id               : 20b41a26-fcf6-4d89-856e-79fb92476904

df <- read.csv('https://wasserportal.berlin.de/messwerte.php?anzeige=tabelle&thema=ph')

# Distribution 5
# Package_id               : 20b41a26-fcf6-4d89-856e-79fb92476904

df <- read.csv('https://wasserportal.berlin.de/messwerte.php?anzeige=tabelle&thema=og')

# Distribution 6
# Package_id               : 20b41a26-fcf6-4d89-856e-79fb92476904

df <- read.csv('https://wasserportal.berlin.de/messwerte.php?anzeige=tabelle&thema=os&nstoffid=10')

# Distribution 7
# Package_id               : 20b41a26-fcf6-4d89-856e-79fb92476904

df <- read.csv('https://wasserportal.berlin.de/messwerte.php?anzeige=tabelle&thema=gws&nstoffid=10')

# Distribution 8
# Package_id               : 20b41a26-fcf6-4d89-856e-79fb92476904

df <- read.csv('https://wasserportal.berlin.de/messwerte.php?anzeige=tabelle&thema=gwq')



```

# Analyze data

```{r}

glimpse(df)
str(df)
skim(df)

head(df)
tail(df)

```

# Continue your code here...

```{r}

```

------------------------------------------------------------------------

# Contact

Matthias Schroeder | matthias.schroeder@senumvk.berlin.de
