---
title: "Open Government Data, Berlin Open Data"
date: "2024-10-24"
output: html_document
---

## Dataset: Öffentliche Spielplätze in Steglitz-Zehlendorf

Öffentliche Spielplätze des BA Stegl-Zehl, FB Grünflächen nach Ortsteil, PLZ, Freitextsuche mit Geomodul, Angaben zur Art, Größe, Ausstattung (Ballspielen J/N, Tischtennisplatten J/N mit Anzahl, behindertengerecht J/N, Schließzeiten J/N)

[Direct link by Berlin Open Data for dataset](https://datenregister.berlin.de/api/3/action/package_show?id=simple_search_wwwberlindebasteglitzzehle_a57042167a9f08db2530f48a5faf4e1c_lesearchspielplaetze)<br>
[Direct link by SimpleSearch for dataset](https://www.berlin.de/ba-steglitz-zehlendorf/politik-und-verwaltung/aemter/strassen-und-gruenflaechenamt/gruenflaechen/spiel-und-sportplaetze/simple-search-spielplaetze/)

Auto generated R starter code for data set 25cad37e-637f-42fb-89a0-c8538e4f4b18.

## Metadata

- **Maintainer** `Tempel, Romy`
- **Maintainer_email** `fb-gruen@ba-sz.berlin.de`
- **Tags** `['simplesearch', 'spielplatz_spielplätze_ballspielen_tischtennis']`
- **Date_released** `2014-07-02`
- **Metadata_created** `2023-05-31T16:42:22.385231`
- **Metadata_modified** `2024-08-07T16:13:24.641198`


# Load packages

```{r}

library(tidyverse)
library(skimr)

```

# Load data

-   The dataset has 1 distribution(s) in CSV format.
-   All available CSV distributions are listed below and can be read into a tibble.

```{r}

# Distribution 0
# Package_id               : 25cad37e-637f-42fb-89a0-c8538e4f4b18

df <- read.csv('https://www.berlin.de/ba-steglitz-zehlendorf/politik-und-verwaltung/aemter/strassen-und-gruenflaechenamt/gruenflaechen/spiel-und-sportplaetze/simple-search-spielplaetze/index.php/index/all.csv?q=')



```

# Analyze data

```{r}

glimpse(df)
str(df)
skim(df)

head(df)
tail(df)

```

# Continue your code here...

```{r}

```

------------------------------------------------------------------------

# Contact

Tempel, Romy | fb-gruen@ba-sz.berlin.de
