---
title: "Open Government Data, Berlin Open Data"
date: "2024-11-09"
output: html_document
---

## Dataset: Vorhaben- und Projektliste des Bezirksamtes Pankow

Auf dieser Seite werden die aktuellen Vorhaben und Projekte des bzw. im Bezirk Pankow veröffentlicht. Damit soll es allen interessierten Bürger*innen ermöglicht werden, sich über laufende und zukünftige Vorhaben und Projekte im Bezirk Pankow zu informieren.

[Direct link by Berlin Open Data for dataset](https://datenregister.berlin.de/api/3/action/package_show?id=simple_search_wwwberlindebapankowaktuellesvorhabenundprojektliste)<br>
[Direct link by SimpleSearch for dataset](https://www.berlin.de/ba-pankow/aktuelles/vorhaben-und-projektliste/)

Auto generated R starter code for data set 29826fad-77e7-459f-b594-2bea136d0ea5.

## Metadata

- **Maintainer** `Daniel Reimann`
- **Maintainer_email** `daniel.reimann@ba-pankow.berlin.de`
- **Tags** `['projekte_vorhaben_liste_pankow', 'simplesearch']`
- **Date_released** `2019-07-15`
- **Metadata_created** `2021-01-21T18:27:15.599572`
- **Metadata_modified** `2024-08-07T16:04:45.108191`


# Load packages

```{r}

library(tidyverse)
library(skimr)

```

# Load data

-   The dataset has 1 distribution(s) in CSV format.
-   All available CSV distributions are listed below and can be read into a tibble.

```{r}

# Distribution 0
# Package_id               : 29826fad-77e7-459f-b594-2bea136d0ea5

df <- read.csv('https://www.berlin.de/ba-pankow/aktuelles/vorhaben-und-projektliste/index.php/index/all.csv?q=')



```

# Analyze data

```{r}

glimpse(df)
str(df)
skim(df)

head(df)
tail(df)

```

# Continue your code here...

```{r}

```

------------------------------------------------------------------------

# Contact

Daniel Reimann | daniel.reimann@ba-pankow.berlin.de
