---
title: "Open Government Data, Berlin Open Data"
date: "2025-01-26"
output: html_document
---

## Dataset: Einsätze der Berliner Feuerwehr

Ein Datensatz über das Einsatzgeschehen der Berliner Feuerwehr. Es gibt eine Zeile pro Einsatz. Die Felder enthalten Informationen über Prozesszeiten, Einsatzstichwort sowie beteiligte Einsatzmittel.

[Direct link by Berlin Open Data for dataset](https://datenregister.berlin.de/api/3/action/package_show?id=einsatze-der-berliner-feuerwehr)<br>
[Direct link by Berliner Feuerwehr for dataset](https://github.com/Berliner-Feuerwehr/BF-Open-Data)

Auto generated R starter code for data set 2f8fbb67-3ebe-4d5b-92e8-0fa2a4d1f511.

## Metadata

- **Maintainer** `Dr. Marco Manni `
- **Maintainer_email** `marco.manni@berliner-feuerwehr.de`
- **Tags** `['112', 'Berliner  Bezirke', 'Berliner Feuerwehr', 'Brand', 'Dispatchcode', 'Feuer', 'Notarzt', 'Notfall', 'Rettung', 'Rettungsdienst', 'SNAP']`
- **Date_released** `2024-12-03`
- **Metadata_created** `2024-11-04T16:38:17.657546`
- **Metadata_modified** `2024-12-03T15:54:42.836882`


# Load packages

```{r}

library(tidyverse)
library(skimr)

```

# Load data

-   The dataset has 1 distribution(s) in CSV format.
-   All available CSV distributions are listed below and can be read into a tibble.

```{r}

# Distribution 0
# Package_id               : 2f8fbb67-3ebe-4d5b-92e8-0fa2a4d1f511

df <- read.csv('https://github.com/Berliner-Feuerwehr/BF-Open-Data/tree/main/Datasets/Mission_Data')



```

# Analyze data

```{r}

glimpse(df)
str(df)
skim(df)

head(df)
tail(df)

```

# Continue your code here...

```{r}

```

------------------------------------------------------------------------

# Contact

Dr. Marco Manni  | marco.manni@berliner-feuerwehr.de
