---
title: "Open Government Data, Berlin Open Data"
date: "2024-11-15"
output: html_document
---

## Dataset: Berliner Gedenktafeln in Steglitz-Zehlendorf

Hier finden Sie eine Übersicht aller Gedenktafeln, Gedenkstelen und aller historischen Orte in Steglitz-Zehlendorf

[Direct link by Berlin Open Data for dataset](https://datenregister.berlin.de/api/3/action/package_show?id=simple_search_wwwberlindebasteglitzzehlendorfueberdenbezirksehensundwissenswertesgedenktafeln)<br>
[Direct link by SimpleSearch for dataset](https://www.berlin.de/ba-steglitz-zehlendorf/ueber-den-bezirk/sehens-und-wissenswertes/gedenktafeln/)

Auto generated R starter code for data set 305a83e0-ba0a-481f-96b9-5ffd560e81c5.

## Metadata

- **Maintainer** `Berlin.de`
- **Maintainer_email** `internet@ba-sz.berlin.de`
- **Tags** `['erinnern', 'gedenken', 'gedenktafel', 'geschichte', 'memory', 'simplesearch', 'stelen', 'vergessen']`
- **Date_released** `2014-07-08`
- **Metadata_created** `2020-06-26T14:26:06.262784`
- **Metadata_modified** `2024-08-07T16:11:25.510187`


# Load packages

```{r}

library(tidyverse)
library(skimr)

```

# Load data

-   The dataset has 1 distribution(s) in CSV format.
-   All available CSV distributions are listed below and can be read into a tibble.

```{r}

# Distribution 0
# Package_id               : 305a83e0-ba0a-481f-96b9-5ffd560e81c5

df <- read.csv('https://www.berlin.de/ba-steglitz-zehlendorf/ueber-den-bezirk/sehens-und-wissenswertes/gedenktafeln/index.php/index/all.csv?q=')



```

# Analyze data

```{r}

glimpse(df)
str(df)
skim(df)

head(df)
tail(df)

```

# Continue your code here...

```{r}

```

------------------------------------------------------------------------

# Contact

Berlin.de | internet@ba-sz.berlin.de
