---
title: "Open Government Data, Berlin Open Data"
date: "2024-10-20"
output: html_document
---

## Dataset: Straßenbaumpflanzungen in Steglitz-Zehlendorf

Diese Liste enthält die bereits erfolgten Pflanzungen. Die bereits beauftragten Pflanzungen werden erst nach der Durchführung in das Baumkataster übernommen.
Die enthaltenen Bäume wurden mit Hilfe von Spenden an den Bezirk, durch die Spendenaktion der Stadtbaumkampagne, durch unsere Auszubildenden und durch Firmen im Auftrag des Bezirks zu unterschiedlichen Zeitpunkten gepflanzt.
Die Neupflanzungen erhalten eine dreijährige Anwachspflege. Eine beauftragte Gießpflege im 4. und 5. Standjahr schließt sich an. In Trockenperioden können Sie als Anwohnerinnen und Anwohner mit zusätzlichen Wassergaben die “Durststrecke” überwinden helfen und unterstützen uns damit sehr.

[Direct link by Berlin Open Data for dataset](https://datenregister.berlin.de/api/3/action/package_show?id=simple_search_wwwberlindebasteglitzzehle_5113d6f3a400e0e115750a8afe9af166_aeumebaumpflanzungen)<br>
[Direct link by SimpleSearch for dataset](https://www.berlin.de/ba-steglitz-zehlendorf/politik-und-verwaltung/aemter/strassen-und-gruenflaechenamt/gruenflaechen/baeume/baumpflanzungen/)

Auto generated R starter code for data set 324910a8-ee97-489c-a519-8694077e0863.

## Metadata

- **Maintainer** `Romy Tempel`
- **Maintainer_email** `romy.tempel@ba-sz.berlin.de`
- **Tags** `['baum', 'bäume', 'pflanzungen', 'simplesearch']`
- **Date_released** `2018-05-18`
- **Metadata_created** `2020-02-06T15:10:28.686337`
- **Metadata_modified** `2024-08-07T16:12:03.170514`


# Load packages

```{r}

library(tidyverse)
library(skimr)

```

# Load data

-   The dataset has 1 distribution(s) in CSV format.
-   All available CSV distributions are listed below and can be read into a tibble.

```{r}

# Distribution 0
# Package_id               : 324910a8-ee97-489c-a519-8694077e0863

df <- read.csv('https://www.berlin.de/ba-steglitz-zehlendorf/politik-und-verwaltung/aemter/strassen-und-gruenflaechenamt/gruenflaechen/baeume/baumpflanzungen/index.php/index/all.csv?q=')



```

# Analyze data

```{r}

glimpse(df)
str(df)
skim(df)

head(df)
tail(df)

```

# Continue your code here...

```{r}

```

------------------------------------------------------------------------

# Contact

Romy Tempel | romy.tempel@ba-sz.berlin.de
