---
title: "Open Government Data, Berlin Open Data"
date: "2024-10-18"
output: html_document
---

## Dataset: Bezirksaktionen

In den Daten sind Links zu den jeweiligen Bezirksämtern zum Thema Hitzeschutzaktivitäten gegeben.
Weitere Daten geben Kühle Räume in Berlin an. Institutionen, wie Kirchen oder Nachbarschaftstreffs bieten Kühle Räume mit individuellen Öffnungszeiten an.

Die Daten enthalten die Felder “bezirke”, “kuehleRaeume”, “adresse”, “oeffnungszeiten”, “aktivitis”, “RSS_Name”, “Latitude” und “Longitude”

[Direct link by Berlin Open Data for dataset](https://datenregister.berlin.de/api/3/action/package_show?id=simple_search_wwwberlindebaerenhitzebezirksaktionen)<br>
[Direct link by SimpleSearch for dataset](https://www.berlin.de/baerenhitze/bezirksaktionen/)

Auto generated R starter code for data set 341c3f42-fe73-44f2-bcce-be2162b5f965.

## Metadata

- **Maintainer** `Hyun-Ho Lee`
- **Maintainer_email** `hyun-ho.lee@lageso.berlin.de`
- **Tags** `['bezirksamt', 'hitzeschutz', 'hitzeschutzaktivitäten', 'kühle_räume', 'open_data', 'simplesearch']`
- **Date_released** `2024-05-28`
- **Metadata_created** `2024-07-08T15:01:57.975533`
- **Metadata_modified** `2024-09-17T11:27:09.856813`


# Load packages

```{r}

library(tidyverse)
library(skimr)

```

# Load data

-   The dataset has 1 distribution(s) in CSV format.
-   All available CSV distributions are listed below and can be read into a tibble.

```{r}

# Distribution 0
# Package_id               : 341c3f42-fe73-44f2-bcce-be2162b5f965

df <- read.csv('https://www.berlin.de/baerenhitze/bezirksaktionen/index.php/index/all.csv?q=')



```

# Analyze data

```{r}

glimpse(df)
str(df)
skim(df)

head(df)
tail(df)

```

# Continue your code here...

```{r}

```

------------------------------------------------------------------------

# Contact

Hyun-Ho Lee | hyun-ho.lee@lageso.berlin.de
