---
title: "{{ DOCUMENT_TITLE }}"
date: "{{ TODAY_DATE }}"
output: html_document
---

## Dataset: Straßenverkehrsunfälle nach Unfallort in Berlin 2021

Strassenverkehrsunfälle mit Personenschaden nach Unfallort mit Strassenname, GPS-Koordinaten und LOR-Planungsraum in Berlin 2020; Unfallmonat, -wochentag, - stunde; Unfallart und -kategorie

[Direct link by Berlin Open Data for dataset](https://datenregister.berlin.de/api/3/action/package_show?id=strabenverkehrsunfalle-nach-unfallort-in-berlin-2021)<br>
[Direct link by Amt für Statistik Berlin-Brandenburg for dataset](https://www.statistik-berlin-brandenburg.de/)

Auto generated R starter code for data set 3530c81b-a649-4056-85ef-9ecf1da7f1f7.

## Metadata

- **Maintainer** ``
- **Maintainer_email** `verkehr@statistik-bbb.de`
- **Tags** `['2021', 'Berlin', 'Koordinaten', 'Strassenverkehrsunfälle', 'Unfallart', 'Unfallkategorie', 'Unfallmonat', 'Unfallstunde', 'Unfallwochentag', 'Unfälle']`
- **Date_released** `2022-08-22`
- **Metadata_created** `2022-08-22T19:51:40.165280`
- **Metadata_modified** `2022-08-22T19:58:07.688974`


# Load packages

```{r}

library(tidyverse)
library(skimr)

```

# Load data

-   The dataset has 1 distribution(s) in CSV format.
-   All available CSV distributions are listed below and can be read into a tibble.

```{r}

# Distribution 0
# Package_id               : 3530c81b-a649-4056-85ef-9ecf1da7f1f7

df <- read.csv('https://www.statistik-berlin-brandenburg.de/opendata/AfSBBB_BE_LOR_Strasse_Strassenverkehrsunfaelle_2021_Datensatz.csv')



```

# Analyze data

```{r}

glimpse(df)
str(df)
skim(df)

head(df)
tail(df)

```

# Continue your code here...

```{r}

```

------------------------------------------------------------------------

# Contact

No contact information provided.
