---
title: "Open Government Data, Berlin Open Data"
date: "2024-11-12"
output: html_document
---

## Dataset: Summenlast der Netzverluste 2011 (Berlin)

Die Summenlast der Netzverluste 2011 ist der Lastgang der Netzverluste über alle Netz- und Umspannebenen als ¼ h Leistungswerte. Die Ermittlung der Leistungswerte erfolgt rechnerisch. Der Lastgang 2011 ist hier veröffentlicht.  

[Direct link by Berlin Open Data for dataset](https://datenregister.berlin.de/api/3/action/package_show?id=summenlast-der-netzverluste-2011-berlin)<br>
[Direct link by Stromnetz Berlin GmbH for dataset](https://www.stromnetz.berlin/uber-uns/veroffentlichungspflichten/energiewirtschaftsgesetz-enwg)

Auto generated R starter code for data set 388387ab-8977-4521-b263-49211c07f105.

## Metadata

- **Maintainer** ``
- **Maintainer_email** `info@stromnetz-berlin.de`
- **Tags** `['Lastgang_Netzverluste', 'Leistungswerte_Netzverluste', 'StromNZV_Par._17', 'Veröffentlichungspflichten_nach_StromNZV']`
- **Date_released** `2012-06-04`
- **Metadata_created** `2016-02-19T14:01:33.506141`
- **Metadata_modified** `2021-11-25T10:39:42.833398`


# Load packages

```{r}

library(tidyverse)
library(skimr)

```

# Load data

-   The dataset has 1 distribution(s) in CSV format.
-   All available CSV distributions are listed below and can be read into a tibble.

```{r}

# Distribution 0
# Package_id               : 388387ab-8977-4521-b263-49211c07f105

df <- read.csv('https://www.stromnetz.berlin/globalassets/dokumente/veroffentlichungspflichten/2011/summenlast-netzverluste-b-2011.csv')



```

# Analyze data

```{r}

glimpse(df)
str(df)
skim(df)

head(df)
tail(df)

```

# Continue your code here...

```{r}

```

------------------------------------------------------------------------

# Contact

No contact information provided.
