---
title: "Open Government Data, Berlin Open Data"
date: "2024-10-21"
output: html_document
---

## Dataset: Verkehrsdetektion Berlin

An über 240 Standorten wird mittels Verkehrdetektoren (Infrarotdetektoren, sog. TEU = Traffic Eye Universal) die Anzahl, Zusammensetzung (PKW, LKW) und Geschwindigkeit von Fahrzeugen im Berliner Straßenland gemessen. Der Datensatz stellt archivierte Daten pro Standort auf Stundenbasis zur Verfügung.
Live Daten finden Sie unter www.viz.berlin.de.
Hinweis: Es handelt sich um Rohdaten, die vereinzelt Messfehler enthalten können. Eine Validierung durch den Datenbereitsteller ist geplant.

[Direct link by Berlin Open Data for dataset](https://datenregister.berlin.de/api/3/action/package_show?id=verkehrsdetektion-berlin)<br>
[Direct link by Senatsverwaltung für Umwelt, Mobilität, Verbraucher- und Klimaschutz for dataset](https://viz.berlin.de)

Auto generated R starter code for data set 3ba6ed3c-644a-4c4d-9838-cde959b00737.

## Metadata

- **Maintainer** `Robert Budras-Krüger`
- **Maintainer_email** `DPS@SenMVKU.Berlin.de`
- **Tags** `['Geschwindigkeit', 'Lkw', 'Pkw', 'Sensor', 'Sensordaten', 'Straßendetektion', 'TEU', 'VIZ', 'Verkehrsdetektion', 'Verkehrsinformationszentrale', 'Verkehrsmenge', 'Verkehrsstärke']`
- **Date_released** `2021-04-25`
- **Metadata_created** `2021-04-13T15:23:14.942144`
- **Metadata_modified** `2024-08-23T07:44:30.414994`


# Load packages

```{r}

library(tidyverse)
library(skimr)

```

# Load data

-   The dataset has 1 distribution(s) in CSV format.
-   All available CSV distributions are listed below and can be read into a tibble.

```{r}

# Distribution 0
# Package_id               : 3ba6ed3c-644a-4c4d-9838-cde959b00737

df <- read.csv('https://api.viz.berlin.de/daten/verkehrsdetektion')



```

# Analyze data

```{r}

glimpse(df)
str(df)
skim(df)

head(df)
tail(df)

```

# Continue your code here...

```{r}

```

------------------------------------------------------------------------

# Contact

Robert Budras-Krüger | DPS@SenMVKU.Berlin.de
