---
title: "Open Government Data, Berlin Open Data"
date: "2024-10-31"
output: html_document
---

## Dataset: Gender Datenreport Berlin 2020 - Gewalt gegen Frauen

Daten zur Gewalt gegen Frauen für das Jahr 2020 in Berlin. Es geht unter anderem um Straftaten gegen die sexuelle Selbstbestimmung, häusliche Gewalt, Inanspruchnahme von Unterstützungseinrichtungen und Menschenhandel.

[Direct link by Berlin Open Data for dataset](https://datenregister.berlin.de/api/3/action/package_show?id=gender-datenreport-berlin-2020-gewalt-gegen-frauen-1496960)<br>
[Direct link by Datenrubrik for dataset](https://www.berlin.de/sen/frauen/gleichstellung/gender-daten/gender-datenreport-berlin/gesundheit/)

Auto generated R starter code for data set 3c2ff876-0ea1-4697-8b22-60eecaa85ffb.

## Metadata

- **Maintainer** `Clara Steinke`
- **Maintainer_email** `Clara.Steinke@senasgiva.berlin.de`
- **Tags** `['Berichte', 'Femizid', 'Frauen', 'Gleichstellung', 'Partnerschaftsgewalt', 'Vergewaltigung', 'innerfamiliäre Gewalt', 'sexuelle Ausbeutung', 'sexuelle Gewalt', 'sexuelle Übergriffe']`
- **Date_released** `2024-10-30`
- **Metadata_created** `2024-10-30T16:05:31.909350`
- **Metadata_modified** `2024-10-30T17:14:50.811501`


# Load packages

```{r}

library(tidyverse)
library(skimr)

```

# Load data

-   The dataset has 1 distribution(s) in CSV format.
-   All available CSV distributions are listed below and can be read into a tibble.

```{r}

# Distribution 0
# Package_id               : 3c2ff876-0ea1-4697-8b22-60eecaa85ffb

df <- read.csv('https://www.berlin.de/sen/frauen/gleichstellung/gender-daten/daten/2020_5_2_gesundheit-gewalt_2020_sen_20240227.xlsx')



```

# Analyze data

```{r}

glimpse(df)
str(df)
skim(df)

head(df)
tail(df)

```

# Continue your code here...

```{r}

```

------------------------------------------------------------------------

# Contact

Clara Steinke | Clara.Steinke@senasgiva.berlin.de
