---
title: "Open Government Data, Berlin Open Data"
date: "2024-10-15"
output: html_document
---

## Dataset: Schulbaukarte

Die Karte gibt einen Überblick über Bauprojekte an öffentlichen allgemeinbildenden Schulen in Berlin, durch die neue Schulplätze geschaffen wurden und werden. Die neuen Plätze entstehen durch Neubau-, Sanierungs-, Reaktivierungs- oder Erweiterungsmaßnahmen.

Die Angaben umfassen den Zeitraum vom Schuljahr 2014/2015 bis zum Schuljahr 2025/2026. Ausgangsbasis für die Eckdaten sind u. a. die aktuellen Berichte zum Maßnahmen- und Finanzcontrolling zum Schulbauprogramm, zum Sachstand Berliner Schulbauoffensive sowie das aktuelle Investitionsprogramm des Landes Berlin 2023 – 2027.

[Direct link by Berlin Open Data for dataset](https://datenregister.berlin.de/api/3/action/package_show?id=simple_search_wwwberlindesenbildungschulebauenundsanierenschulbaukarte)<br>
[Direct link by SimpleSearch for dataset](https://www.berlin.de/sen/bildung/schule/bauen-und-sanieren/schulbaukarte/)

Auto generated R starter code for data set 3eb62815-e764-4af2-b2f1-7f6ded0658c3.

## Metadata

- **Maintainer** `Karen König`
- **Maintainer_email** `open-data@senbjf.berlin.de`
- **Tags** `['schulbau', 'schulbaumaßnahmen', 'schulplätze', 'schulsanierung', 'simplesearch']`
- **Date_released** `2023-12-04`
- **Metadata_created** `2024-02-01T12:50:24.901509`
- **Metadata_modified** `2024-08-07T20:25:45.316941`


# Load packages

```{r}

library(tidyverse)
library(skimr)

```

# Load data

-   The dataset has 1 distribution(s) in CSV format.
-   All available CSV distributions are listed below and can be read into a tibble.

```{r}

# Distribution 0
# Package_id               : 3eb62815-e764-4af2-b2f1-7f6ded0658c3

df <- read.csv('https://www.berlin.de/sen/bildung/schule/bauen-und-sanieren/schulbaukarte/index.php/index/all.csv?q=')



```

# Analyze data

```{r}

glimpse(df)
str(df)
skim(df)

head(df)
tail(df)

```

# Continue your code here...

```{r}

```

------------------------------------------------------------------------

# Contact

Karen König | open-data@senbjf.berlin.de
