---
title: "{{ DOCUMENT_TITLE }}"
date: "{{ TODAY_DATE }}"
output: html_document
---

## Dataset: COVID-19 in Berlin, Verteilung in den Bezirken

Tabelleninhalt: die an das LAGeSo übermittelten COVID-19 Erkrankungen nach Bezirk, Inzidenz und geschätzter Zahl genesener Personen.

[Direct link by Berlin Open Data for dataset](https://datenregister.berlin.de/api/3/action/package_show?id=simple_search_wwwberlindelagesogesundheitinfektionskrankheitencoronatabellebezirke)<br>
[Direct link by SimpleSearch for dataset](https://www.berlin.de/lageso/gesundheit/infektionskrankheiten/corona/tabelle-bezirke/)

Auto generated R starter code for data set 4164dca9-b292-4943-afcb-5e9580170576.

## Metadata

- **Maintainer** `Fachgruppe Infektionsschutz`
- **Maintainer_email** `infektionsschutz@lageso.berlin.de`
- **Tags** `['bezirk', 'covid-19_erkrankungen', 'genesene_personen', 'inzidenz', 'lageso', 'simplesearch']`
- **Date_released** `2020-04-05`
- **Metadata_created** `2021-04-20T12:25:32.720617`
- **Metadata_modified** `2024-09-10T06:07:56.654986`


# Load packages

```{r}

library(tidyverse)
library(skimr)

```

# Load data

-   The dataset has 1 distribution(s) in CSV format.
-   All available CSV distributions are listed below and can be read into a tibble.

```{r}

# Distribution 0
# Package_id               : 4164dca9-b292-4943-afcb-5e9580170576

df <- read.csv('https://www.berlin.de/lageso/gesundheit/infektionskrankheiten/corona/tabelle-bezirke/index.php/index/all.csv?q=')



```

# Analyze data

```{r}

glimpse(df)
str(df)
skim(df)

head(df)
tail(df)

```

# Continue your code here...

```{r}

```

------------------------------------------------------------------------

# Contact

Fachgruppe Infektionsschutz | infektionsschutz@lageso.berlin.de
