---
title: "Open Government Data, Berlin Open Data"
date: "2024-11-13"
output: html_document
---

## Dataset: Strassenverkehrsunfälle nach Unfallort in Berlin 2019

Strassenverkehrsunfälle nach Unfallort mit Strassenname, GPS-Koordinaten und  LOR-Planungsraum in Berlin 2019; Unfallmonat, -wochentag, - stunde; Unfallart und -kategorie

[Direct link by Berlin Open Data for dataset](https://datenregister.berlin.de/api/3/action/package_show?id=strassenverkehrsunfalle-nach-unfallort-in-berlin-2019)<br>
[Direct link by Amt für Statistik Berlin-Brandenburg for dataset](https://www.statistik-berlin-brandenburg.de)

Auto generated R starter code for data set 418d5d6f-04c6-4a45-84da-b85d21c9d47c.

## Metadata

- **Maintainer** ``
- **Maintainer_email** `verkehr@statistik-bbb.de`
- **Tags** `['2019', 'Berlin', 'Koordinaten', 'LOR Planungsräume', 'Strassenname', 'Strassenverkehrsunfälle', 'Unfallart', 'Unfallkategorie', 'Unfallmonat', 'Unfallstunde', 'Unfallwochentag', 'Unfälle']`
- **Date_released** `2020-11-10`
- **Metadata_created** `2020-11-10T12:06:19.877658`
- **Metadata_modified** `2020-11-10T12:11:04.601369`


# Load packages

```{r}

library(tidyverse)
library(skimr)

```

# Load data

-   The dataset has 1 distribution(s) in CSV format.
-   All available CSV distributions are listed below and can be read into a tibble.

```{r}

# Distribution 0
# Package_id               : 418d5d6f-04c6-4a45-84da-b85d21c9d47c

df <- read.csv('https://www.statistik-berlin-brandenburg.de/opendata/AfSBBB_BE_LOR_Strasse_Strassenverkehrsunfaelle_2019_Datensatz.csv')



```

# Analyze data

```{r}

glimpse(df)
str(df)
skim(df)

head(df)
tail(df)

```

# Continue your code here...

```{r}

```

------------------------------------------------------------------------

# Contact

No contact information provided.
