---
title: "Open Government Data, Berlin Open Data"
date: "2024-10-27"
output: html_document
---

## Dataset: Summenlast Fahrplanprognosen der SLP-Kunden 2018 (Berlin)

Die Summenlast der Fahrplanprognosen 2015 für Standardlastprofil-Kunden (SLP-Kunden) ist der rechnerisch ermittelte Lastgang, der sich aus den Fahrplänen der Lieferanten für ihre jeweiligen SLP-Kunden ergibt. Den Fahrplänen liegen die Jahresarbeitsprognosen und zugeordnete Lastprofile je SLP-Kunden zugrunde.

[Direct link by Berlin Open Data for dataset](https://datenregister.berlin.de/api/3/action/package_show?id=summenlast-fahrplanprognosen-der-slp-kunden-2018-berlin)<br>
[Direct link by Stromnetz Berlin GmbH for dataset](https://www.stromnetz.berlin/uber-uns/veroffentlichungspflichten/energiewirtschaftsgesetz-enwg)

Auto generated R starter code for data set 42c84b36-3646-4da9-8c63-8db36211b7d2.

## Metadata

- **Maintainer** ``
- **Maintainer_email** `info@stromnetz-berlin.de`
- **Tags** `['SLP-Fahrplanprognose', 'SLP-Kunden', 'SLP-Prognose', 'Standardlastprofilkunden', 'StromNZV_Par._17', 'Veröffentlichungspflichten_nach_StromNZV']`
- **Date_released** `2019-07-15`
- **Metadata_created** `2019-07-15T12:25:24.915788`
- **Metadata_modified** `2021-11-25T10:39:10.852582`


# Load packages

```{r}

library(tidyverse)
library(skimr)

```

# Load data

-   The dataset has 1 distribution(s) in CSV format.
-   All available CSV distributions are listed below and can be read into a tibble.

```{r}

# Distribution 0
# Package_id               : 42c84b36-3646-4da9-8c63-8db36211b7d2

df <- read.csv('https://www.stromnetz.berlin/globalassets/dokumente/veroffentlichungspflichten/2018/summenlast-fahrplanprognosen-slp-2018.csv')



```

# Analyze data

```{r}

glimpse(df)
str(df)
skim(df)

head(df)
tail(df)

```

# Continue your code here...

```{r}

```

------------------------------------------------------------------------

# Contact

No contact information provided.
