---
title: "Open Government Data, Berlin Open Data"
date: "2024-10-15"
output: html_document
---

## Dataset: Summenlast nicht leistungsgemessene Kunden 2012 (Berlin)

Die Summenlast der nicht leistungsgemessenen Kunden (Restlast) 2012 ist der Lastgang der Summe aller Entnahmestellen der Standardlastprofil-Kunden (SLP-Kunden) als ¼ h Leistungswerte.Der Lastgang der Restlast ergibt sich aus folgender Berechnung: Restlast = Netzlast - Netzverluste - Entnahmelast leistungsgemessener Kunden. Der Lastgang im zeitlichen Verlauf ist hier dargestellt. 

[Direct link by Berlin Open Data for dataset](https://datenregister.berlin.de/api/3/action/package_show?id=summenlast-nicht-leistungsgemessene-kunden-2012-berlin)<br>
[Direct link by Stromnetz Berlin GmbH for dataset](https://www.stromnetz.berlin/uber-uns/veroffentlichungspflichten/energiewirtschaftsgesetz-enwg)

Auto generated R starter code for data set 42c9a4ff-4d3e-470e-bc3b-7e4a259f0dc4.

## Metadata

- **Maintainer** ``
- **Maintainer_email** `info@stromnetz-berlin.de`
- **Tags** `['Entnahmelast_leistunggemessener_Kunden', 'Restlast', 'SLP-Last', 'StromNZV_Par._17', 'Veröffentlichungspflichten_nach_StromNZV', 'nicht_leistungsgemessene_Kunden']`
- **Date_released** `2013-03-29`
- **Metadata_created** `2016-02-19T14:01:38.923596`
- **Metadata_modified** `2021-11-25T10:42:34.084345`


# Load packages

```{r}

library(tidyverse)
library(skimr)

```

# Load data

-   The dataset has 1 distribution(s) in CSV format.
-   All available CSV distributions are listed below and can be read into a tibble.

```{r}

# Distribution 0
# Package_id               : 42c9a4ff-4d3e-470e-bc3b-7e4a259f0dc4

df <- read.csv('https://www.stromnetz.berlin/globalassets/dokumente/veroffentlichungspflichten/2012/summenlast-nicht-leistungsgemessene-kunden-b-2012.csv')



```

# Analyze data

```{r}

glimpse(df)
str(df)
skim(df)

head(df)
tail(df)

```

# Continue your code here...

```{r}

```

------------------------------------------------------------------------

# Contact

No contact information provided.
