---
title: "Open Government Data, Berlin Open Data"
date: "2024-12-22"
output: html_document
---

## Dataset: CO2-Emmissionen aus dem Primärenergieverbrauch 2014

CO2-Bilanzen erfassen energiebedingte Emissionen eines Jahres nach Energieträgern und Emittentensektoren.
http://www.lak-energiebilanzen.de/co2-emissionen-aus-dem-primaerenergieverbrauch-quellenbilanz-nach-energietraegern-in-1000t-2014/

[Direct link by Berlin Open Data for dataset](https://datenregister.berlin.de/api/3/action/package_show?id=co2-emmissionen-aus-dem-primarenergieverbrauch-2014)<br>
[Direct link by Senatsverwaltung für Wirtschaft, Energie und Betriebe for dataset](http://www.lak-energiebilanzen.de/co2-emissionen-aus-dem-primaerenergieverbrauch-quellenbilanz-nach-energietraegern-in-1000t-2014/)

Auto generated R starter code for data set 43a0ca00-9dac-4450-b317-b72cc1b474da.

## Metadata

- **Maintainer** `Statistisches Landesamt Bremen`
- **Maintainer_email** `energie@statistik.bremen.de`
- **Tags** `['CO2 Emmissionen']`
- **Date_released** `2018-01-31`
- **Metadata_created** `2018-01-31T10:51:46.940421`
- **Metadata_modified** `2018-02-14T10:20:52.558655`


# Load packages

```{r}

library(tidyverse)
library(skimr)

```

# Load data

-   The dataset has 1 distribution(s) in CSV format.
-   All available CSV distributions are listed below and can be read into a tibble.

```{r}

# Distribution 0
# Package_id               : 43a0ca00-9dac-4450-b317-b72cc1b474da

df <- read.csv('http://www.lak-energiebilanzen.de/co2-emissionen-aus-dem-primaerenergieverbrauch-quellenbilanz-nach-energietraegern-in-1000t-2014/')



```

# Analyze data

```{r}

glimpse(df)
str(df)
skim(df)

head(df)
tail(df)

```

# Continue your code here...

```{r}

```

------------------------------------------------------------------------

# Contact

Statistisches Landesamt Bremen | energie@statistik.bremen.de
