---
title: "Open Government Data, Berlin Open Data"
date: "2024-10-16"
output: html_document
---

## Dataset: Projekte im Masterplan Industriestadt Berlin 2018 - 2021

Übersicht aller im Rahmen des Masterplans Industriestadt aktivierten Projekte. Mit der Verfügbarkeit dieser Projektübersicht möchten wir mehr Transparenz in den MPI-Prozess bringen und noch breiter über den tatsächlichen Umsetzungsstand informieren.

[Direct link by Berlin Open Data for dataset](https://datenregister.berlin.de/api/3/action/package_show?id=simple_search_wwwberlindeindustriestadtmasterplanindustriestadtberlin20182021projekte)<br>
[Direct link by SimpleSearch for dataset](https://www.berlin.de/industriestadt/masterplan-industriestadt-berlin-2018-2021/projekte/)

Auto generated R starter code for data set 43a3fd73-f5d7-46ad-b44d-1f0b6fdc277d.

## Metadata

- **Maintainer** `Heidi Treichel`
- **Maintainer_email** `ht@industriestadt-berlin.de`
- **Tags** `['digitalisierung', 'fachkräft', 'innovation', 'marketing', 'rahmenbedingungen', 'simplesearch']`
- **Date_released** `2019-08-02`
- **Metadata_created** `2020-06-10T07:22:35.943185`
- **Metadata_modified** `2024-08-07T18:00:47.621207`


# Load packages

```{r}

library(tidyverse)
library(skimr)

```

# Load data

-   The dataset has 1 distribution(s) in CSV format.
-   All available CSV distributions are listed below and can be read into a tibble.

```{r}

# Distribution 0
# Package_id               : 43a3fd73-f5d7-46ad-b44d-1f0b6fdc277d

df <- read.csv('https://www.berlin.de/industriestadt/masterplan-industriestadt-berlin-2018-2021/projekte/index.php/index/all.csv?q=')



```

# Analyze data

```{r}

glimpse(df)
str(df)
skim(df)

head(df)
tail(df)

```

# Continue your code here...

```{r}

```

------------------------------------------------------------------------

# Contact

Heidi Treichel | ht@industriestadt-berlin.de
