---
title: "Open Data Berlin, Berlin Open Data"
date: "2024-10-15"
output: html_document
---

## Dataset: Prüfberichte der Berliner Heimaufsicht

Die Heimaufsicht ist verpflichtet, Prüfberichte über die Ergebnisse der von ihr durchgeführten Prüfungen zu erstellen und diese Prüfberichte zu veröffentlichen. Die veröffentlichten Prüfberichte werden regelmäßig aktualisiert.

[Direct link by Berlin Open Data for dataset](https://datenregister.berlin.de/api/3/action/package_show?id=simple_search_wwwberlindelagesoueberunsamtsleitungundorganisationsonderinformationheimtest)<br>
[Direct link by SimpleSearch for dataset](https://www.berlin.de/lageso/ueber-uns/amtsleitung-und-organisation/sonderinformation/heim-test/)

Auto generated R starter code for data set 460b72da-f9f0-4188-be1b-31208f4d62b8.

## Metadata

- **Maintainer** `Antje Weiß, Detlef Köppel`
- **Maintainer_email** `webmaster@lageso.berlin.de`
- **Tags** `['heimaufsicht', 'heime', 'mindestanforderungen', 'simplesearch']`
- **Date_released** `2014-11-20`
- **Metadata_created** `2024-08-07T18:22:08.714128`
- **Metadata_modified** `2024-08-07T18:22:08.714135`


# Load packages

```{r}

library(tidyverse)
library(skimr)

```

# Load data

-   The dataset has 1 distribution(s) in CSV format.
-   All available CSV distributions are listed below and can be read into a tibble.

```{r}

# Distribution 0
# Package_id               : 460b72da-f9f0-4188-be1b-31208f4d62b8

df <- read.csv('https://www.berlin.de/lageso/ueber-uns/amtsleitung-und-organisation/sonderinformation/heim-test/index.php/index/all.csv?q=')



```

# Analyze data

```{r}

glimpse(df)
str(df)
skim(df)

head(df)
tail(df)

```

# Continue your code here...

```{r}

```

------------------------------------------------------------------------

# Contact

Antje Weiß, Detlef Köppel | webmaster@lageso.berlin.de
