---
title: "Open Government Data, Berlin Open Data"
date: "2024-10-19"
output: html_document
---

## Dataset: Jahreshöchstlast der Netzlast 2015 (Berlin)

Die Jahreshöchstlast ist der höchste, in einem Netz über alle Netz- und Umspannebenen aufgetretene, Leistungswert eines Jahres.  
Der Lastverlauf eines Jahres über alle Netz- und Umspannebenen ist hier veröffentlicht.

[Direct link by Berlin Open Data for dataset](https://datenregister.berlin.de/api/3/action/package_show?id=jahreshochstlast-der-netzlast-2015-berlin)<br>
[Direct link by Stromnetz Berlin GmbH for dataset](https://www.stromnetz.berlin/uber-uns/veroffentlichungspflichten/energiewirtschaftsgesetz-enwg)

Auto generated R starter code for data set 4b5cc467-ccc7-4a42-bb3b-4049db5fd127.

## Metadata

- **Maintainer** ``
- **Maintainer_email** `info@stromnetz-berlin.de`
- **Tags** `['Jahreshöchstlast', 'Lastverlauf', 'Leistungswert', 'StromNZV_Par._17', 'Veröffentlichungspflichten_nach_StromNZV']`
- **Date_released** `2016-03-22`
- **Metadata_created** `2016-04-05T09:52:52.294552`
- **Metadata_modified** `2021-11-25T10:30:50.261425`


# Load packages

```{r}

library(tidyverse)
library(skimr)

```

# Load data

-   The dataset has 1 distribution(s) in CSV format.
-   All available CSV distributions are listed below and can be read into a tibble.

```{r}

# Distribution 0
# Package_id               : 4b5cc467-ccc7-4a42-bb3b-4049db5fd127

df <- read.csv('https://www.stromnetz.berlin/globalassets/dokumente/veroffentlichungspflichten/2015/jahreshoechstlast-2015.csv')



```

# Analyze data

```{r}

glimpse(df)
str(df)
skim(df)

head(df)
tail(df)

```

# Continue your code here...

```{r}

```

------------------------------------------------------------------------

# Contact

No contact information provided.
