---
title: "Open Government Data, Berlin Open Data"
date: "2024-11-17"
output: html_document
---

## Dataset: Liste der Badestellen

Die auf der Badestellenkarte für Berlin ausgewiesenen Bäder und Badestellen werden regelmäßig hinsichtlich der Badegewässerqualität vom 15. Mai bis 15. September (Badesaison) eines jeden Jahres in 14tägigen Abständen entsprechend einer von der Europäischen Union (EU) erlassenen Richtlinie über die Qualität der Badegewässer sowie der Berliner Badegewässerverordnung überwacht. Darüber hinaus werden aus Vorsorgegründen weitere Gewässer z.B. im Rahmen des Gewässerschutzes vierwöchentlich beprobt.

[Direct link by Berlin Open Data for dataset](https://datenregister.berlin.de/api/3/action/package_show?id=simple_search_wwwberlindelagesogesundheitgesundheitsschutzbadegewaesserlistederbadestellen)<br>
[Direct link by SimpleSearch for dataset](https://www.berlin.de/lageso/gesundheit/gesundheitsschutz/badegewaesser/liste-der-badestellen/)

Auto generated R starter code for data set 4bd75f18-20bf-45e9-af17-3bf03ab6dc58.

## Metadata

- **Maintainer** `Antje Weiß, Thorsten Busse, Detlef Köppel`
- **Maintainer_email** `webmaster@lageso.berlin.de`
- **Tags** `['badegewässer', 'baden', 'badeseen', 'simplesearch']`
- **Date_released** `2015-07-22`
- **Metadata_created** `2016-02-18T21:31:58.515425`
- **Metadata_modified** `2024-09-19T08:42:40.458627`


# Load packages

```{r}

library(tidyverse)
library(skimr)

```

# Load data

-   The dataset has 1 distribution(s) in CSV format.
-   All available CSV distributions are listed below and can be read into a tibble.

```{r}

# Distribution 0
# Package_id               : 4bd75f18-20bf-45e9-af17-3bf03ab6dc58

df <- read.csv('https://www.berlin.de/lageso/gesundheit/gesundheitsschutz/badegewaesser/liste-der-badestellen/index.php/index/all.csv?q=')



```

# Analyze data

```{r}

glimpse(df)
str(df)
skim(df)

head(df)
tail(df)

```

# Continue your code here...

```{r}

```

------------------------------------------------------------------------

# Contact

Antje Weiß, Thorsten Busse, Detlef Köppel | webmaster@lageso.berlin.de
