---
title: "Open Government Data, Berlin Open Data"
date: "2024-10-31"
output: html_document
---

## Dataset: Fahrten und Gefahrensituationen im Radverkehr aus Projekt SimRa seit 2019

Das Datenset enthält die Rohdaten, der in Berlin seit Juni 2019 mit der SimRa-App aufgezeichneten Fahrradfahrten. Konkret enthalten sind:
1. Aufgezeichnete Fahrten. Enthält: GPS-Trace, Sensortrace der Bewegungssensoren, annotierte Gefahrensituationen (sofern aufgetreten), Metainformationen zur radfahrenden Person.
2. Daten der oben genannten Fahrten aggregiert nach radfahrender Person (u.a. Anzahl Fahrten, Anzahl Gefahrensituationen) gekoppelt mit Basisdemografieinformationen (u.a. Altersgruppe, Geschlecht).

Weitere Anmerkungen: 
Die Daten werden alle 1-2 Monate aktualisiert. Daten für weitere Städte (entsprechend der Liste hier: https://simra-project.github.io/dashboard/) sind auf Anfrage abhängig vom Nutzungszweck und Privacyeinschränkungen u.U. verfügbar.

[Direct link by Berlin Open Data for dataset](https://datenregister.berlin.de/api/3/action/package_show?id=simra)<br>
[Direct link by SimRa-Projekt for dataset](https://simra-project.github.io/)

Auto generated R starter code for data set 4cfa7a41-f776-4a18-87ed-73456285a4e5.

## Metadata

- **Maintainer** `David Bermbach`
- **Maintainer_email** `db@3s.tu-berlin.de`
- **Tags** `['Fahrrad', 'Fahrten', 'Gefahren']`
- **Date_released** `2019-08-23`
- **Metadata_created** `2024-07-04T14:50:33.406858`
- **Metadata_modified** `2024-07-04T14:56:30.811366`


# Load packages

```{r}

library(tidyverse)
library(skimr)

```

# Load data

-   The dataset has 2 distribution(s) in CSV format.
-   All available CSV distributions are listed below and can be read into a tibble.

```{r}

# Distribution 0
# Package_id               : 4cfa7a41-f776-4a18-87ed-73456285a4e5

df <- read.csv('https://github.com/simra-project/dataset/')

# Distribution 1
# Package_id               : 4cfa7a41-f776-4a18-87ed-73456285a4e5

df <- read.csv('https://simra-project.github.io/dashboard/')



```

# Analyze data

```{r}

glimpse(df)
str(df)
skim(df)

head(df)
tail(df)

```

# Continue your code here...

```{r}

```

------------------------------------------------------------------------

# Contact

David Bermbach | db@3s.tu-berlin.de
