---
title: "Open Government Data, Berlin Open Data"
date: "2024-10-28"
output: html_document
---

## Dataset: Bundestagswahl 2021 in Berlin nach Wahlbezirken (Endgültiges Ergebnis)

Endgültiges Ergebnis der Bundestagswahl; Erst- und Zweitstimmen

Aktualisierung des Datensatzes: Entfernung personenbezogener Daten der Einzelbewerber.

[Direct link by Berlin Open Data for dataset](https://datenregister.berlin.de/api/3/action/package_show?id=bundestagswahl-2021-in-berlin-nach-wahlbezirken-endgultiges-ergebnis)<br>
[Direct link by Amt für Statistik Berlin-Brandenburg for dataset](https://www.statistik-berlin-brandenburg.de/)

Auto generated R starter code for data set 4db4f3c4-fc4e-4ed6-a71a-32f62ec19589.

## Metadata

- **Maintainer** ``
- **Maintainer_email** `wahlstatistik@statistik-bbb.de`
- **Tags** `['2021', 'Berlin', 'Briefwähler', 'Bundestagswahl', 'Bundestagswahlkreise', 'Stimmbezirke', 'Urnenwähler', 'Wahlberechtigte', 'Wahlbezirke', 'Wähler']`
- **Date_released** `2021-11-24`
- **Metadata_created** `2021-11-23T12:10:48.468721`
- **Metadata_modified** `2022-05-04T11:31:36.603448`


# Load packages

```{r}

library(tidyverse)
library(skimr)

```

# Load data

-   The dataset has 2 distribution(s) in CSV format.
-   All available CSV distributions are listed below and can be read into a tibble.

```{r}

# Distribution 0
# Package_id               : 4db4f3c4-fc4e-4ed6-a71a-32f62ec19589

df <- read.csv('https://www.statistik-berlin-brandenburg.de/opendata/Berlin_BT21_W1.csv')

# Distribution 1
# Package_id               : 4db4f3c4-fc4e-4ed6-a71a-32f62ec19589

df <- read.csv('https://www.statistik-berlin-brandenburg.de/opendata/Berlin_BT21_W2.csv')



```

# Analyze data

```{r}

glimpse(df)
str(df)
skim(df)

head(df)
tail(df)

```

# Continue your code here...

```{r}

```

------------------------------------------------------------------------

# Contact

No contact information provided.
