---
title: "Open Government Data, Berlin Open Data"
date: "2025-01-05"
output: html_document
---

## Dataset: Breitband-Ausbau der Berliner Schulen

Aktueller Projekt-/Prozessstatus des Glasfaserausbaus an den Berliner Schulen, der durch die Schulträger angemeldet wurde. Detaillierte Informationsbereitstellung aller notwendigen Ausbauschritte, wie beispielsweise: Abgeschlossene Vor-Ort-Begehungen, 
abgeschlossene Tiefbauarbeiten, verbaute aktive Technik und final nutzbare Glasfaseranschlüsse mit Bandbreite von 1GBit/s.

Alle Daten werden Ihnen von der Senatsverwaltung für Bildung, Jugend und Familie und dem IT-Dienstleistungszentrum Berlin (ITDZ) zur Verfügung gestellt. Die Daten werden monatlich aktualisiert.

[Direct link by Berlin Open Data for dataset](https://datenregister.berlin.de/api/3/action/package_show?id=breitband-ausbau-der-berliner-schulen-1430033)<br>
[Direct link by Datenrubrik for dataset](https://www.berlin.de/sen/bildung/schule/digitale-schule/digitale-infrastruktur/breitband-und-netze/)

Auto generated R starter code for data set 54fbf3d0-7291-4429-9e35-2e7522f8a4b2.

## Metadata

- **Maintainer** `Karen König`
- **Maintainer_email** `open-data@senbjf.berlin.de`
- **Tags** `['Bandbreite', 'Breitband', 'Breitbandausbau', 'Digitalisierung', 'Glasfaser', 'Glasfaserausbau', 'NE 3', 'NE3', 'Netzebene 3School', 'Schule', 'bandwidth', 'broadband', 'broadband expansion', 'digitalization', 'fiber optic', 'fiber optic expansion', 'network level 3']`
- **Date_released** `2024-10-31`
- **Metadata_created** `2024-03-21T12:52:07.745080`
- **Metadata_modified** `2024-11-15T10:56:17.038559`


# Load packages

```{r}

library(tidyverse)
library(skimr)

```

# Load data

-   The dataset has 1 distribution(s) in CSV format.
-   All available CSV distributions are listed below and can be read into a tibble.

```{r}

# Distribution 0
# Package_id               : 54fbf3d0-7291-4429-9e35-2e7522f8a4b2

df <- read.csv('https://www.berlin.de/sen/bildung/service/daten/breitbandausbau-schulen.csv')



```

# Analyze data

```{r}

glimpse(df)
str(df)
skim(df)

head(df)
tail(df)

```

# Continue your code here...

```{r}

```

------------------------------------------------------------------------

# Contact

Karen König | open-data@senbjf.berlin.de
