---
title: "Open Government Data, Berlin Open Data"
date: "2024-11-05"
output: html_document
---

## Dataset: Energetischer Sanierungsfahrplan

emäß Berliner Energiewendegesetz sind die Bezirke verpflichtet, einen Fahrplan für die Sanierung aller bezirklichen Gebäude ab einer Nettogrundfläche von mehr als 250 m² zu erstellen. Ziel ist die Erreichung eines weitestgehend klimaneutralen Gebäudebestandes bis zum Jahr 2050. Dazu müssen umfängliche energetische Sanierungsmaßnahmen in nahezu allen Gebäuden des Bezirks durchgeführt werden.

[Direct link by Berlin Open Data for dataset](https://datenregister.berlin.de/api/3/action/package_show?id=energetischer-sanierungsfahrplan)<br>
[Direct link by Bezirksamt Tempelhof-Schöneberg for dataset](https://www.berlin.de/ba-tempelhof-schoeneberg/ueber-den-bezirk/zahlen-und-fakten/artikel.784741.php)

Auto generated R starter code for data set 5643a44c-36db-45cc-bec7-4a0cb6e86c27.

## Metadata

- **Maintainer** ``
- **Maintainer_email** `Gabriel@ba-ts.berlin.de`
- **Tags** `['Bezirksamt', 'Dienstgebäude', 'Ernergieverbrauch', 'Liegenschaften', 'Tempelhof-Schöneberg']`
- **Date_released** `2020-06-19`
- **Metadata_created** `2023-04-13T07:56:11.839401`
- **Metadata_modified** `2023-04-13T07:57:52.549150`


# Load packages

```{r}

library(tidyverse)
library(skimr)

```

# Load data

-   The dataset has 1 distribution(s) in CSV format.
-   All available CSV distributions are listed below and can be read into a tibble.

```{r}

# Distribution 0
# Package_id               : 5643a44c-36db-45cc-bec7-4a0cb6e86c27

df <- read.csv('https://www.berlin.de/ba-tempelhof-schoeneberg/_assets/politik-und-verwaltung/service-und-organisationseinheiten/sozialraumorientierte-planungskoordination/datenkoordination/03_sfp_bats_veroeffentlichung_20221124.csv?ts=1681291604')



```

# Analyze data

```{r}

glimpse(df)
str(df)
skim(df)

head(df)
tail(df)

```

# Continue your code here...

```{r}

```

------------------------------------------------------------------------

# Contact

No contact information provided.
