---
title: "Open Government Data, Berlin Open Data"
date: "2024-10-16"
output: html_document
---

## Dataset: Einwohnerinnen und Einwohner in den Ortsteilen Berlins am 31.12.2020

Einwohnerinnen und Einwohner nach Altersgruppen und Staatsangehörigkeit in den Ortsteilen Berlins am 31.12.2020

[Direct link by Berlin Open Data for dataset](https://datenregister.berlin.de/api/3/action/package_show?id=einwohnerinnen-und-einwohner-in-den-ortsteilen-berlins-am-31-12-2020)<br>
[Direct link by Amt für Statistik Berlin-Brandenburg for dataset](https://www.statistik-berlin-brandenburg.de/)

Auto generated R starter code for data set 5f574b9b-1ff4-4ae3-b637-e94f06619a9c.

## Metadata

- **Maintainer** ``
- **Maintainer_email** `einwohner@statistik-bbb.de`
- **Tags** `['Berlin', 'Einwohner', 'Ortsteile', 'kleinräumige Einwohnerzahl']`
- **Date_released** `2021-09-07`
- **Metadata_created** `2021-09-07T09:48:56.844031`
- **Metadata_modified** `2021-09-07T09:52:19.304502`


# Load packages

```{r}

library(tidyverse)
library(skimr)

```

# Load data

-   The dataset has 1 distribution(s) in CSV format.
-   All available CSV distributions are listed below and can be read into a tibble.

```{r}

# Distribution 0
# Package_id               : 5f574b9b-1ff4-4ae3-b637-e94f06619a9c

df <- read.csv('https://www.statistik-berlin-brandenburg.de/opendata/EWR_Ortsteile_2020-12-31.csv')



```

# Analyze data

```{r}

glimpse(df)
str(df)
skim(df)

head(df)
tail(df)

```

# Continue your code here...

```{r}

```

------------------------------------------------------------------------

# Contact

No contact information provided.
