---
title: "Open Government Data, Berlin Open Data"
date: "2024-12-22"
output: html_document
---

## Dataset: EFRE-geförderte Vorhaben des Landes Berlin 2014-2020

In der Förderperiode 2014-2020 erhält Berlin insgesamt 635,213 Millionen EUR aus dem Europäischen Fonds für regionale Entwicklung (EFRE), um damit Investitionen in Forschung und Entwicklung, strukturrelevante Gründungen, Maßnahmen zur CO2-Reduzierung und der Integrierten Stadtentwicklung zur fördern. 
Die Tabelle enthält sämtliche Vorhaben, die im Land der Berlin in der Förderperiode 2014-2020 eine Förderung erhalten haben. Aufgeführt sind u.a. Name und Beschreibung des Projekts, Fördersumme, Start- und Enddatum der Förderung sowie das Postleitzahlengebiet. 
Weiterführende Informationen: http://www.berlin.de/sen/wirtschaft/gruenden-und-foerdern/europaeische-strukturfonds/efre/

[Direct link by Berlin Open Data for dataset](https://datenregister.berlin.de/api/3/action/package_show?id=efre-geforderte-vorhaben-des-landes-berlin-2014-2020)<br>
[Direct link by Senatsverwaltung für Wirtschaft, Energie und Betriebe for dataset](http://www.berlin.de/sen/wirtschaft/gruenden-und-foerdern/europaeische-strukturfonds/efre_foerderung_2014-2020.csv)

Auto generated R starter code for data set 69aec5f7-f0a2-4158-a618-1860b95207ab.

## Metadata

- **Maintainer** `Helga Abendroth`
- **Maintainer_email** `helga.abendroth@senweb.berlin.de`
- **Tags** `['EFRE', 'EU', 'Förderung']`
- **Date_released** `2018-01-29`
- **Metadata_created** `2018-01-29T10:10:51.175596`
- **Metadata_modified** `2018-01-29T14:35:20.196198`


# Load packages

```{r}

library(tidyverse)
library(skimr)

```

# Load data

-   The dataset has 1 distribution(s) in CSV format.
-   All available CSV distributions are listed below and can be read into a tibble.

```{r}

# Distribution 0
# Package_id               : 69aec5f7-f0a2-4158-a618-1860b95207ab

df <- read.csv('http://www.berlin.de/sen/wirtschaft/gruenden-und-foerdern/europaeische-strukturfonds/efre_foerderung_2014-2020.csv')



```

# Analyze data

```{r}

glimpse(df)
str(df)
skim(df)

head(df)
tail(df)

```

# Continue your code here...

```{r}

```

------------------------------------------------------------------------

# Contact

Helga Abendroth | helga.abendroth@senweb.berlin.de
