---
title: "Open Government Data, Berlin Open Data"
date: "2024-11-01"
output: html_document
---

## Dataset: Refill-Stationen in Steglitz-Zehlendorf

Liste der Refill-Stationen in Steglitz-Zehlendorf. Hier kann man an heißen Tagen in verschiedenen Geschäften kostenlos Trinkwasser bekommen.

[Direct link by Berlin Open Data for dataset](https://datenregister.berlin.de/api/3/action/package_show?id=refill-stationen-in-steglitz-zehlendorf-1349491)<br>
[Direct link by Datenrubrik for dataset](https://www.berlin.de/ba-steglitz-zehlendorf/politik-und-verwaltung/service-und-organisationseinheiten/qualitaetsentwicklung-planung-und-koordination-im-oeffentlichen-gesundheitsdienst/artikel.1226191.php)

Auto generated R starter code for data set 6a69f79e-14e7-4dbe-8edf-9fa900cb7f55.

## Metadata

- **Maintainer** ``
- **Maintainer_email** `internet@ba-sz.berlin.de`
- **Tags** `['Hitze', 'Refill', 'Wasser']`
- **Date_released** `2023-07-25`
- **Metadata_created** `2023-07-25T08:35:32.633389`
- **Metadata_modified** `2023-07-25T08:49:07.992779`


# Load packages

```{r}

library(tidyverse)
library(skimr)

```

# Load data

-   The dataset has 1 distribution(s) in CSV format.
-   All available CSV distributions are listed below and can be read into a tibble.

```{r}

# Distribution 0
# Package_id               : 6a69f79e-14e7-4dbe-8edf-9fa900cb7f55

df <- read.csv('https://www.berlin.de/ba-steglitz-zehlendorf/service/daten/refill-stationen.csv')



```

# Analyze data

```{r}

glimpse(df)
str(df)
skim(df)

head(df)
tail(df)

```

# Continue your code here...

```{r}

```

------------------------------------------------------------------------

# Contact

No contact information provided.
