---
title: "Open Government Data, Berlin Open Data"
date: "2024-10-31"
output: html_document
---

## Dataset: Gender Datenreport Berlin 2020 - Lebensunterhalt

Daten zum Lebensunterhalt mit einem genaueren Blick auf die Geschlechterverteilungen für das Jahr 2020 in Berlin. Es geht vornehmlich um Quellen des Lebensunterhaltes.

[Direct link by Berlin Open Data for dataset](https://datenregister.berlin.de/api/3/action/package_show?id=gender-datenreport-berlin-2020-lebensunterhalt-1497412)<br>
[Direct link by Datenrubrik for dataset](https://www.berlin.de/sen/frauen/gleichstellung/gender-daten/gender-datenreport-berlin/einkommen/)

Auto generated R starter code for data set 7170f478-f05f-4eb5-b3ae-5662d4945471.

## Metadata

- **Maintainer** `Clara Steinke`
- **Maintainer_email** `Clara.Steinke@senasgiva.berlin.de`
- **Tags** `['Amtliche Statistik', 'Arbeitslosengeld', 'Berichte', 'Einkommen', 'Erwerbstätigkeit', 'Frauen', 'Gleichstellung', 'Rente']`
- **Date_released** `2024-10-25`
- **Metadata_created** `2024-10-30T17:06:59.990085`
- **Metadata_modified** `2024-10-30T17:24:52.024742`


# Load packages

```{r}

library(tidyverse)
library(skimr)

```

# Load data

-   The dataset has 1 distribution(s) in CSV format.
-   All available CSV distributions are listed below and can be read into a tibble.

```{r}

# Distribution 0
# Package_id               : 7170f478-f05f-4eb5-b3ae-5662d4945471

df <- read.csv('https://www.berlin.de/sen/frauen/gleichstellung/gender-daten/daten/2020_4_2_einkommen-lebensunterhalt_20240628.xlsx')



```

# Analyze data

```{r}

glimpse(df)
str(df)
skim(df)

head(df)
tail(df)

```

# Continue your code here...

```{r}

```

------------------------------------------------------------------------

# Contact

Clara Steinke | Clara.Steinke@senasgiva.berlin.de
