---
title: "Open Government Data, Berlin Open Data"
date: "2024-12-22"
output: html_document
---

## Dataset: Daten Ausfall UW-Gruppe für Energyhack 2015

Testdaten zum Ausfall einer UW-Gruppe für den Energyhack 2015. Sie zeigen die geographische Ausbreitung eines Stromausfalls im Stadtgebiet abhängig von der Fehlerursache. Die Daten stehen für 3 verschiedene technische Fehlerursachen zur Verfügung.
Bei den Daten handelt es sich um Testdatensätze für die Verantaltung „Energyhack Reloaded (2015)“. Sie dürfen für Testszenarien verwendet werden.
Nähere Informationen dazu im Glossar (PDF)

[Direct link by Berlin Open Data for dataset](https://datenregister.berlin.de/api/3/action/package_show?id=daten-ausfall-uw-gruppe-fur-energyhack-2015)<br>
[Direct link by Stromnetz Berlin GmbH for dataset](https://www.stromnetz.berlin/technik-und-innovationen/open-data)

Auto generated R starter code for data set 7414f255-561c-4945-9fca-c6a19a69c734.

## Metadata

- **Maintainer** ``
- **Maintainer_email** `info@stromnetz-berlin.de`
- **Tags** `['Energyhack', 'Stromausfall', 'Testdaten']`
- **Date_released** `2015-11-13`
- **Metadata_created** `2016-02-19T14:02:00.344452`
- **Metadata_modified** `2021-08-19T11:42:44.258955`


# Load packages

```{r}

library(tidyverse)
library(skimr)

```

# Load data

-   The dataset has 1 distribution(s) in CSV format.
-   All available CSV distributions are listed below and can be read into a tibble.

```{r}

# Distribution 0
# Package_id               : 7414f255-561c-4945-9fca-c6a19a69c734

df <- read.csv('https://www.stromnetz.berlin/globalassets/dokumente/opendata/ausfall-uw-gruppe.csv')



```

# Analyze data

```{r}

glimpse(df)
str(df)
skim(df)

head(df)
tail(df)

```

# Continue your code here...

```{r}

```

------------------------------------------------------------------------

# Contact

No contact information provided.
