---
title: "Open Government Data, Berlin Open Data"
date: "2024-10-31"
output: html_document
---

## Dataset: Gender Datenreport Berlin 2021 - Politische Partizipation

Daten zur politischen Partizipation mit einem genaueren Blick auf die Geschlechterverteilungen für das Jahr 2021 in Berlin. Es geht unter anderem um Mitglieder der Fraktionen des Berliner Abgeordnetenhauses, der Berliner Landesregierung und den Bezirksverordnetenversammlungen, außerdem um Stimmanteile bei der Bundestags- und Europawahl.

[Direct link by Berlin Open Data for dataset](https://datenregister.berlin.de/api/3/action/package_show?id=gender-datenreport-berlin-2021-politische-partizipation-1498442)<br>
[Direct link by Datenrubrik for dataset](https://www.berlin.de/sen/frauen/gleichstellung/gender-daten/gender-datenreport-berlin/politische-partizipation/)

Auto generated R starter code for data set 7a0be316-ebb6-4812-9a2f-69c6ca41d5d4.

## Metadata

- **Maintainer** `Clara Steinke`
- **Maintainer_email** `Clara.Steinke@senasgiva.berlin.de`
- **Tags** `['Amtliche Statistik', 'Berichte', 'Berliner Wahl', 'Frauen', 'Gleichstellung', 'Politik', 'Regierung', 'Wahlstatistik']`
- **Date_released** `2024-10-29`
- **Metadata_created** `2024-10-30T16:12:59.003067`
- **Metadata_modified** `2024-10-30T16:14:28.417272`


# Load packages

```{r}

library(tidyverse)
library(skimr)

```

# Load data

-   The dataset has 1 distribution(s) in CSV format.
-   All available CSV distributions are listed below and can be read into a tibble.

```{r}

# Distribution 0
# Package_id               : 7a0be316-ebb6-4812-9a2f-69c6ca41d5d4

df <- read.csv('https://www.berlin.de/sen/frauen/gleichstellung/gender-daten/daten/2021_6_1_partizipation_2021_afs_20240520.xlsx')



```

# Analyze data

```{r}

glimpse(df)
str(df)
skim(df)

head(df)
tail(df)

```

# Continue your code here...

```{r}

```

------------------------------------------------------------------------

# Contact

Clara Steinke | Clara.Steinke@senasgiva.berlin.de
