---
title: "Open Government Data, Berlin Open Data"
date: "2024-12-29"
output: html_document
---

## Dataset: Volksentscheid 2021 über den Beschlussentwurf „Deutsche Wohnen & Co enteignen“

Endgültiges Ergebnis des Volksentscheides über den Beschlussentwurf „Deutsche Wohnen & Co enteignen“ am 26. September 2021

[Direct link by Berlin Open Data for dataset](https://datenregister.berlin.de/api/3/action/package_show?id=volksentscheid-2021-uber-den-beschlussentwurf-deutsche-wohnen-co-enteignen)<br>
[Direct link by Amt für Statistik Berlin-Brandenburg for dataset](https://www.statistik-berlin-brandenburg.de/)

Auto generated R starter code for data set 7a544606-3c59-4b4f-8ec2-4ae2a4dbab45.

## Metadata

- **Maintainer** ``
- **Maintainer_email** `wahlstatistik@statistik-bbb.de`
- **Tags** `['2021', 'Berlin', 'Stimmabgabe', 'Stimmberechtigte', 'Teilnehmende', 'Volksentscheid', 'Wahlbezirk']`
- **Date_released** `2021-11-24`
- **Metadata_created** `2021-11-24T15:33:03.440165`
- **Metadata_modified** `2021-11-24T15:34:45.747584`


# Load packages

```{r}

library(tidyverse)
library(skimr)

```

# Load data

-   The dataset has 1 distribution(s) in CSV format.
-   All available CSV distributions are listed below and can be read into a tibble.

```{r}

# Distribution 0
# Package_id               : 7a544606-3c59-4b4f-8ec2-4ae2a4dbab45

df <- read.csv('https://www.statistik-berlin-brandenburg.de/opendata/Berlin_VE21_W.csv')



```

# Analyze data

```{r}

glimpse(df)
str(df)
skim(df)

head(df)
tail(df)

```

# Continue your code here...

```{r}

```

------------------------------------------------------------------------

# Contact

No contact information provided.
