---
title: "Open Government Data, Berlin Open Data"
date: "2024-10-15"
output: html_document
---

## Dataset: Als Naturdenkmale geschützte Findlinge in Charlottenburg-Wilmersdorf

Als eiszeitliche Zeitzeugen sind derzeit zehn Einzelblöcke oder Findlingsgruppen in Charlottenburg-Wilmersdorf geschützt. Hier können Sie sich über die Findlinge in Ihrer Nähe informieren.

[Direct link by Berlin Open Data for dataset](https://datenregister.berlin.de/api/3/action/package_show?id=simple_search_wwwberlindebacharlottenbur_c02f15813db9e4ba31726cc911c85708_naturschutzfindlinge)<br>
[Direct link by SimpleSearch for dataset](https://www.berlin.de/ba-charlottenburg-wilmersdorf/verwaltung/aemter/umwelt-und-naturschutz/naturschutz/findlinge/)

Auto generated R starter code for data set 7ed183ed-7c64-49f1-bb23-6dd34baf0f7b.

## Metadata

- **Maintainer** `Michael Richert`
- **Maintainer_email** `Michael.Richert@charlottenburg-wilmersdorf.de`
- **Tags** `['denkmale', 'denkmalschutz', 'findlinge', 'naturdenkmale', 'naturschutz', 'simplesearch', 'standortsuche', 'umwelt', 'umweltschutz']`
- **Date_released** `2014-05-09`
- **Metadata_created** `2021-07-10T03:44:23.649500`
- **Metadata_modified** `2024-08-07T15:42:12.000346`


# Load packages

```{r}

library(tidyverse)
library(skimr)

```

# Load data

-   The dataset has 1 distribution(s) in CSV format.
-   All available CSV distributions are listed below and can be read into a tibble.

```{r}

# Distribution 0
# Package_id               : 7ed183ed-7c64-49f1-bb23-6dd34baf0f7b

df <- read.csv('https://www.berlin.de/ba-charlottenburg-wilmersdorf/verwaltung/aemter/umwelt-und-naturschutz/naturschutz/findlinge/index.php/index/all.csv?q=')



```

# Analyze data

```{r}

glimpse(df)
str(df)
skim(df)

head(df)
tail(df)

```

# Continue your code here...

```{r}

```

------------------------------------------------------------------------

# Contact

Michael Richert | Michael.Richert@charlottenburg-wilmersdorf.de
