---
title: "{{ DOCUMENT_TITLE }}"
date: "{{ TODAY_DATE }}"
output: html_document
---

## Dataset: Reparaturführer Charlottenburg-Wilmersdorf

Was tun, wenn die Fahrradfelge eine ‘Acht’ hat, die Polstergarnitur verschlissen ist, die Festplatte des PC defekt oder die Uhr nicht mehr geht? Viele Produkte können mit einem ‘gewusst wie’ fachgerecht wieder instandgesetzt werden. Machen Sie mit beim ‘Reparieren statt Wegwerfen’! » [Mehr Informationen](https://www.berlin.de/ba-charlottenburg-wilmersdorf/verwaltung/aemter/umwelt-und-naturschutzamt/umweltschutz/reparaturfuehrer/artikel.112693.php)

[Direct link by Berlin Open Data for dataset](https://datenregister.berlin.de/api/3/action/package_show?id=simple_search_wwwberlindebacharlottenbur_e23e62e300394bc915ade2c380031e6f_hutzreparaturfuehrer)<br>
[Direct link by SimpleSearch for dataset](https://www.berlin.de/ba-charlottenburg-wilmersdorf/verwaltung/aemter/umwelt-und-naturschutz/umweltschutz/reparaturfuehrer/)

Auto generated R starter code for data set 8123b03d-9d50-47d9-a8aa-246c5b67c00b.

## Metadata

- **Maintainer** `Gunnar Thöle`
- **Maintainer_email** `gunnar.thoele@charlottenburg-wilmersdorf.de`
- **Tags** `['branchensuche', 'reparaturbetriebe', 'reparaturführer', 'simplesearch', 'umwelt', 'umweltschutz', 'weiternutzung']`
- **Date_released** `2014-05-14`
- **Metadata_created** `2022-01-19T15:09:42.003569`
- **Metadata_modified** `2024-08-07T15:39:26.132030`


# Load packages

```{r}

library(tidyverse)
library(skimr)

```

# Load data

-   The dataset has 1 distribution(s) in CSV format.
-   All available CSV distributions are listed below and can be read into a tibble.

```{r}

# Distribution 0
# Package_id               : 8123b03d-9d50-47d9-a8aa-246c5b67c00b

df <- read.csv('https://www.berlin.de/ba-charlottenburg-wilmersdorf/verwaltung/aemter/umwelt-und-naturschutz/umweltschutz/reparaturfuehrer/index.php/index/all.csv?q=')



```

# Analyze data

```{r}

glimpse(df)
str(df)
skim(df)

head(df)
tail(df)

```

# Continue your code here...

```{r}

```

------------------------------------------------------------------------

# Contact

Gunnar Thöle | gunnar.thoele@charlottenburg-wilmersdorf.de
