---
title: "Open Government Data, Berlin Open Data"
date: "2024-11-02"
output: html_document
---

## Dataset: Europawahl 2014 in Berlin nach Wahlbezirken (Endgültiges Ergebnis)

Europawahl 2014 in Berlin nach Wahlbezirken (Endgültiges Ergebnis)

[Direct link by Berlin Open Data for dataset](https://datenregister.berlin.de/api/3/action/package_show?id=europawahl-2014-in-berlin-nach-wahlbezirken-endg-ltiges-ergebnis)<br>
[Direct link by Amt für Statistik Berlin-Brandenburg for dataset](https://www.statistik-berlin-brandenburg.de)

Auto generated R starter code for data set 81a04c56-1d01-458d-817b-189768c4ce94.

## Metadata

- **Maintainer** `Amt für Statistik Berlin-Brandenburg`
- **Maintainer_email** `info@statistik-bbb.de`
- **Tags** `['Berlin', 'Briefwähler', 'Europawahl', 'Urnenwähler', 'Wahlbezirke', 'Wähler']`
- **Date_released** `2014-07-07`
- **Metadata_created** `2016-02-18T20:34:22.605383`
- **Metadata_modified** `2019-05-06T07:47:07.850911`


# Load packages

```{r}

library(tidyverse)
library(skimr)

```

# Load data

-   The dataset has 1 distribution(s) in CSV format.
-   All available CSV distributions are listed below and can be read into a tibble.

```{r}

# Distribution 0
# Package_id               : 81a04c56-1d01-458d-817b-189768c4ce94

df <- read.csv('https://www.statistik-berlin-brandenburg.de/opendata/EU2014_BE_EndgErg_Wahlbezirke.csv')



```

# Analyze data

```{r}

glimpse(df)
str(df)
skim(df)

head(df)
tail(df)

```

# Continue your code here...

```{r}

```

------------------------------------------------------------------------

# Contact

Amt für Statistik Berlin-Brandenburg | info@statistik-bbb.de
