---
title: "Open Government Data, Berlin Open Data"
date: "2024-10-26"
output: html_document
---

## Dataset: Berlin zählt Mobilität

Im Rahmen des Gemeinschaftsprojektes [Berlin zählt Mobilität](https://berlin.adfc.de/artikel/berlin-zaehlt-mobilitaet-adfc-berlin-dlr-rufen-zu-citizen-science-projekt-auf-1/) des [ADFC Berlin](https://berlin.adfc.de/) und des [DLR](https://www.dlr.de/de/das-dlr/standorte-und-bueros/berlin) erfassen Bürgerinnen und Bürger mit Hilfe kostenlos ausleihbarer [Telraam](https://telraam.net) Zählgeräte automatisiert den Fußverkehr, Zweiräder, PKW und größere Fahrzeuge vor dem Fenster in ihrer Straße.

[Direct link by Berlin Open Data for dataset](https://datenregister.berlin.de/api/3/action/package_show?id=berlin-zaehlt-mobilitaet)<br>
[Direct link by ADFC for dataset](https://berlin-zaehlt.de/)

Auto generated R starter code for data set 8974af43-7302-4c85-831b-5359f9b9fbf5.

## Metadata

- **Maintainer** `Roland Rutz`
- **Maintainer_email** `Roland.Rutz@adfc-berlin.de`
- **Tags** `['Autos', 'Autoverkehr', 'Fahrräder', 'Fußgänger', 'LKW', 'Radverkehr', 'Radzähldaten', 'Radzählstelle', 'Verkehrszählung']`
- **Date_released** `2021-05-08`
- **Metadata_created** `2023-12-10T12:40:34.856727`
- **Metadata_modified** `2024-01-22T09:43:53.274720`


# Load packages

```{r}

library(tidyverse)
library(skimr)

```

# Load data

-   The dataset has 1 distribution(s) in CSV format.
-   All available CSV distributions are listed below and can be read into a tibble.

```{r}

# Distribution 0
# Package_id               : 8974af43-7302-4c85-831b-5359f9b9fbf5

df <- read.csv('https://berlin-zaehlt.de/csv/')



```

# Analyze data

```{r}

glimpse(df)
str(df)
skim(df)

head(df)
tail(df)

```

# Continue your code here...

```{r}

```

------------------------------------------------------------------------

# Contact

Roland Rutz | Roland.Rutz@adfc-berlin.de
