---
title: "Open Government Data, Berlin Open Data"
date: "2024-11-08"
output: html_document
---

## Dataset: In Berlin und Brandenburg sind folgende tarifliche Abweichungen erlaubt:

Informationen zum Gesetz zur Regelung eines allgemeinen gesetzlichen Mindestlohns von 8,84 €/Stunde und Regelungen zu Ausnahmen. Der Landesmindestlohn steigt ab 1. August 2017 auf 9,00 €/Stunde.

[Direct link by Berlin Open Data for dataset](https://datenregister.berlin.de/api/3/action/package_show?id=simple_search_wwwberlindesenarbeitberlin_bec9845e8172fdf99f09b421b49dec3a_riflicheabweichungen)<br>
[Direct link by SimpleSearch for dataset](http://www.berlin.de/sen/arbeit/berlinarbeit-ziel-2/tarifregister/tarif-informationen/gesetzlicher-mindestlohn/tarifliche-abweichungen/)

Auto generated R starter code for data set 8a9578ad-8d8b-4b10-981b-4257cb7d4137.

## Metadata

- **Maintainer** `Anette Leiner`
- **Maintainer_email** `tarifregister@senaif.berlin.de`
- **Tags** `['simplesearch']`
- **Date_released** `2016-06-06`
- **Metadata_created** `2016-09-21T07:32:34.909732`
- **Metadata_modified** `2017-07-19T17:55:18.784479`


# Load packages

```{r}

library(tidyverse)
library(skimr)

```

# Load data

-   The dataset has 1 distribution(s) in CSV format.
-   All available CSV distributions are listed below and can be read into a tibble.

```{r}

# Distribution 0
# Package_id               : 8a9578ad-8d8b-4b10-981b-4257cb7d4137

df <- read.csv('http://www.berlin.de/sen/arbeit/berlinarbeit-ziel-2/tarifregister/tarif-informationen/gesetzlicher-mindestlohn/tarifliche-abweichungen/index.php/index/all.csv?q=')



```

# Analyze data

```{r}

glimpse(df)
str(df)
skim(df)

head(df)
tail(df)

```

# Continue your code here...

```{r}

```

------------------------------------------------------------------------

# Contact

Anette Leiner | tarifregister@senaif.berlin.de
