---
title: "Open Government Data, Berlin Open Data"
date: "2025-01-12"
output: html_document
---

## Dataset: Ausländische Einwohnerinnen und Einwohner in Berlin in LOR-Planungsräumen am 31.12.2017

Ausländische Einwohnerinnen und Einwohner in Berlin in LOR-Planungsräumen am 31.12.2017

[Direct link by Berlin Open Data for dataset](https://datenregister.berlin.de/api/3/action/package_show?id=auslandische-einwohnerinnen-und-einwohner-in-berlin-in-lor-planungsraumen-am-31-12-2017)<br>
[Direct link by Amt für Statistik Berlin-Brandenburg for dataset](https://www.statistik-berlin-brandenburg.de)

Auto generated R starter code for data set 8b97fad5-dbda-484b-baf2-54833ee4815a.

## Metadata

- **Maintainer** `Amt für Statistik Berlin-Brandenburg`
- **Maintainer_email** `einwohner@statistik-bbb.de`
- **Tags** `['Ausländer', 'Einwohner', 'LOR', 'LOR Planungsräume', 'kleinräumige Einwohnerzahl']`
- **Date_released** `2018-05-03`
- **Metadata_created** `2018-05-03T08:42:09.268617`
- **Metadata_modified** `2018-05-03T08:42:09.270044`


# Load packages

```{r}

library(tidyverse)
library(skimr)

```

# Load data

-   The dataset has 1 distribution(s) in CSV format.
-   All available CSV distributions are listed below and can be read into a tibble.

```{r}

# Distribution 0
# Package_id               : 8b97fad5-dbda-484b-baf2-54833ee4815a

df <- read.csv('https://www.statistik-berlin-brandenburg.de/opendata/EWR201712A_Matrix.csv')



```

# Analyze data

```{r}

glimpse(df)
str(df)
skim(df)

head(df)
tail(df)

```

# Continue your code here...

```{r}

```

------------------------------------------------------------------------

# Contact

Amt für Statistik Berlin-Brandenburg | einwohner@statistik-bbb.de
