---
title: "Open Government Data, Berlin Open Data"
date: "2024-10-31"
output: html_document
---

## Dataset: Einrichtungen und Projekte für Kinder, Jugendliche und Familien

Übersicht von Angebote in den Kinder- und Jugendfreizeiteinrichtungen im Bezirk Lichtenberg

[Direct link by Berlin Open Data for dataset](https://datenregister.berlin.de/api/3/action/package_show?id=simple_search_wwwberlindebalichtenbergaufeinenblickfreizeitsportjfe)<br>
[Direct link by SimpleSearch for dataset](https://www.berlin.de/ba-lichtenberg/auf-einen-blick/freizeit/sport/jfe/)

Auto generated R starter code for data set 9273098d-3712-4ac7-a0e4-7abc1aad04bc.

## Metadata

- **Maintainer** `Kerstin Nieber`
- **Maintainer_email** `kerstin.nieber@lichtenberg.berlin.de`
- **Tags** `['angebote_und_träger_der_kinder', 'einrichtungen', 'familienangebote', 'jugend-_und_familienförderung', 'kinder-_und_jugendfreizeiteinrichtungen', 'mobile_jugendarbeit', 'projekte', 'schülerclubs', 'simplesearch', 'streetwork']`
- **Date_released** `2015-07-13`
- **Metadata_created** `2016-02-18T21:30:38.414517`
- **Metadata_modified** `2024-08-07T15:49:17.059423`


# Load packages

```{r}

library(tidyverse)
library(skimr)

```

# Load data

-   The dataset has 1 distribution(s) in CSV format.
-   All available CSV distributions are listed below and can be read into a tibble.

```{r}

# Distribution 0
# Package_id               : 9273098d-3712-4ac7-a0e4-7abc1aad04bc

df <- read.csv('https://www.berlin.de/ba-lichtenberg/auf-einen-blick/freizeit/sport/jfe/index.php/index/all.csv?q=')



```

# Analyze data

```{r}

glimpse(df)
str(df)
skim(df)

head(df)
tail(df)

```

# Continue your code here...

```{r}

```

------------------------------------------------------------------------

# Contact

Kerstin Nieber | kerstin.nieber@lichtenberg.berlin.de
