---
title: "Open Government Data, Berlin Open Data"
date: "2024-10-31"
output: html_document
---

## Dataset: Gender Datenreport Berlin 2021 - Hochschule

Hochschuldaten mit einem genaueren Blick auf die Geschlechterverteilungen für das Jahr 2021 in Berlin. Es geht unter anderem um Studierende, Prüfungen, Professor:innen und weiteres Personal an Hochschulen.

[Direct link by Berlin Open Data for dataset](https://datenregister.berlin.de/api/3/action/package_show?id=gender-datenreport-berlin-2021-hochschule-1498428)<br>
[Direct link by Datenrubrik for dataset](https://www.berlin.de/sen/frauen/gleichstellung/gender-daten/gender-datenreport-berlin/bildung/)

Auto generated R starter code for data set 93c54588-34b5-4afc-95c4-8f8358b67641.

## Metadata

- **Maintainer** `Clara Steinke`
- **Maintainer_email** `Clara.Steinke@senasgiva.berlin.de`
- **Tags** `['Akademikerinnen', 'Amtliche Statistik', 'Ausbildung', 'Berichte', 'Bildung', 'Frauen', 'Gleichstellung']`
- **Date_released** `2024-10-29`
- **Metadata_created** `2024-10-30T16:22:35.343780`
- **Metadata_modified** `2024-10-30T16:24:15.308732`


# Load packages

```{r}

library(tidyverse)
library(skimr)

```

# Load data

-   The dataset has 1 distribution(s) in CSV format.
-   All available CSV distributions are listed below and can be read into a tibble.

```{r}

# Distribution 0
# Package_id               : 93c54588-34b5-4afc-95c4-8f8358b67641

df <- read.csv('https://www.berlin.de/sen/frauen/gleichstellung/gender-daten/daten/2021_2_2_bildung-hochschule_final.xlsx')



```

# Analyze data

```{r}

glimpse(df)
str(df)
skim(df)

head(df)
tail(df)

```

# Continue your code here...

```{r}

```

------------------------------------------------------------------------

# Contact

Clara Steinke | Clara.Steinke@senasgiva.berlin.de
