---
title: "Open Government Data, Berlin Open Data"
date: "2024-10-25"
output: html_document
---

## Dataset: Fahrraddiebstahl in Berlin

Auf Basis der polizeilichen Verlaufsstatistik (Data-Warehouse Führungsinformation) werden tagesaktuell Daten zu Straftaten des Fahrraddiebstahls auf der Ebene der Planungsräume zur Verfügung gestellt. Enthalten sind die Daten des laufenden Jahres bis zum Vortag der Aktualisierung sowie die Daten des gesamten Vorjahres, sofern sich die Tatzeit (bei Tatzeiträumen) auf maximal drei Tage eingrenzen lässt.

[Direct link by Berlin Open Data for dataset](https://datenregister.berlin.de/api/3/action/package_show?id=fahrraddiebstahl-in-berlin)<br>
[Direct link by Polizei Berlin for dataset]()

Auto generated R starter code for data set 96a8a41e-b5ff-4cda-8bce-5fc1bcf43db9.

## Metadata

- **Maintainer** ``
- **Maintainer_email** `onlineredaktion@polizei.berlin.de`
- **Tags** `['Diebstahl', 'Fahrrad', 'Raub']`
- **Date_released** `2021-09-08`
- **Metadata_created** `2021-09-03T06:50:58.727803`
- **Metadata_modified** `2023-05-23T06:33:42.889578`


# Load packages

```{r}

library(tidyverse)
library(skimr)

```

# Load data

-   The dataset has 1 distribution(s) in CSV format.
-   All available CSV distributions are listed below and can be read into a tibble.

```{r}

# Distribution 0
# Package_id               : 96a8a41e-b5ff-4cda-8bce-5fc1bcf43db9

df <- read.csv('https://www.polizei-berlin.eu/Fahrraddiebstahl/Fahrraddiebstahl.csv')



```

# Analyze data

```{r}

glimpse(df)
str(df)
skim(df)

head(df)
tail(df)

```

# Continue your code here...

```{r}

```

------------------------------------------------------------------------

# Contact

No contact information provided.
