---
title: "Open Government Data, Berlin Open Data"
date: "2024-11-06"
output: html_document
---

## Dataset: Zugriffsstatistik daten.berlin.de

Zugriffsstatistik des Berliner Datenportals (daten.berlin.de). Enthalten sind die Gesamtzugriffe auf die Domain daten.berlin.de ('impressions', 'visits' und 'visit_duration_avg_seconds') für jeden Monat, sowie die Zugriffszahlen ('impressions' und 'visits') für alle Datensätze für jeden Monat.

Der Datensatz wird monatlich erneuert.

**Seit dem 01. Januar 2020 erfolgt die Zählung über _Webtrekk Analytics_ und nicht, wie zuvor, über _BerlinOnline Site Statistics_ (BOSS). Beide Systeme waren seit Februar 2019 parallel im Einsatz; seit 01. Januar 2020 wird BOSS nicht mehr genutzt. Die alte, BOSS-basierte Zählung ist nach wie vor verfügbar, im Datensatz [Zugriffsstatistik daten.berlin.de (historisch)](https://daten.berlin.de/datensaetze/zugriffsstatistik-datenberlinde-historisch).**

[Direct link by Berlin Open Data for dataset](https://datenregister.berlin.de/api/3/action/package_show?id=zugriffsstatistik-daten-berlin-de)<br>
[Direct link by BerlinOnline GmbH for dataset](https://berlinonline.github.io/berlin_dataportal_usage/)

Auto generated R starter code for data set 9bc0bdcb-1211-474e-a3a7-5991b0dc1539.

## Metadata

- **Maintainer** `Knud Möller`
- **Maintainer_email** `opendata@berlin.de`
- **Tags** `['open Data', 'page impressions', 'page views', 'portal', 'statistik', 'usage']`
- **Date_released** `2018-06-25`
- **Metadata_created** `2018-06-12T13:24:03.663003`
- **Metadata_modified** `2024-10-18T06:49:34.158998`


# Load packages

```{r}

library(tidyverse)
library(skimr)

```

# Load data

-   The dataset has 2 distribution(s) in CSV format.
-   All available CSV distributions are listed below and can be read into a tibble.

```{r}

# Distribution 0
# Package_id               : 9bc0bdcb-1211-474e-a3a7-5991b0dc1539

df <- read.csv('https://berlinonline.github.io/berlin_dataportal_usage/data/current/daten_berlin_de.domain_stats.csv')

# Distribution 1
# Package_id               : 9bc0bdcb-1211-474e-a3a7-5991b0dc1539

df <- read.csv('https://berlinonline.github.io/berlin_dataportal_usage/data/current/daten_berlin_de.page_stats.datensaetze.csv')



```

# Analyze data

```{r}

glimpse(df)
str(df)
skim(df)

head(df)
tail(df)

```

# Continue your code here...

```{r}

```

------------------------------------------------------------------------

# Contact

Knud Möller | opendata@berlin.de
