---
title: "Open Government Data, Berlin Open Data"
date: "2024-10-31"
output: html_document
---

## Dataset: Gender Datenreport Berlin 2021 - Gewalt gegen Frauen

Daten zur Gewalt gegen Frauen für das Jahr 2021 in Berlin. Es geht unter anderem um Straftaten gegen die sexuelle Selbstbestimmung, häusliche Gewalt, Inanspruchnahme von Unterstützungseinrichtungen und Menschenhandel.

[Direct link by Berlin Open Data for dataset](https://datenregister.berlin.de/api/3/action/package_show?id=gender-datenreport-berlin-2021-gewalt-gegen-frauen-1498445)<br>
[Direct link by Datenrubrik for dataset](https://www.berlin.de/sen/frauen/gleichstellung/gender-daten/gender-datenreport-berlin/gesundheit/)

Auto generated R starter code for data set a1340140-26d2-42ec-9d36-40f2b6d8e4df.

## Metadata

- **Maintainer** `Clara Steinke`
- **Maintainer_email** `Clara.Steinke@senasgiva.berlin.de`
- **Tags** `['Berichte', 'Femizid', 'Frauen', 'Gleichstellung', 'Partnerschaftsgewalt', 'Vergewaltigung', 'innerfamiliäre Gewalt', 'sexuelle Ausbeutung', 'sexuelle Gewalt', 'sexuelle Übergriffe']`
- **Date_released** `2024-10-29`
- **Metadata_created** `2024-10-30T16:12:00.602655`
- **Metadata_modified** `2024-10-30T16:13:52.156178`


# Load packages

```{r}

library(tidyverse)
library(skimr)

```

# Load data

-   The dataset has 1 distribution(s) in CSV format.
-   All available CSV distributions are listed below and can be read into a tibble.

```{r}

# Distribution 0
# Package_id               : a1340140-26d2-42ec-9d36-40f2b6d8e4df

df <- read.csv('https://www.berlin.de/sen/frauen/gleichstellung/gender-daten/daten/2021_5_2_gesundheit-gewalt_final.xlsx')



```

# Analyze data

```{r}

glimpse(df)
str(df)
skim(df)

head(df)
tail(df)

```

# Continue your code here...

```{r}

```

------------------------------------------------------------------------

# Contact

Clara Steinke | Clara.Steinke@senasgiva.berlin.de
