---
title: "Open Government Data, Berlin Open Data"
date: "2024-10-17"
output: html_document
---

## Dataset: Differenzbilanzierung 2012 (Berlin)

Die tatsächlichen Entnahmen der Letztverbraucher, die nach dem vereinfachten Verfahren (Standardlastprofil) beliefert werden, weichen von der Prognose in Menge, wieviel entnommen wurde, und Zeit, wann entnommen wurde, ab. Der Netzbetreiber führt für diese Abweichungen über alle Letzverbraucher, die nach dem vereinfachten Verfahren (Standardlastprofil) beliefert werden, einen Differenzbilanzkreis. Das Ergebnis der Differenzbilanzierung nach § 12 Abs. 3 StromNZV für das Berliner Verteilungsnetz von Vattenfall wird hier veröffentlicht.

[Direct link by Berlin Open Data for dataset](https://datenregister.berlin.de/api/3/action/package_show?id=differenzbilanzierung-2012-berlin)<br>
[Direct link by Stromnetz Berlin GmbH for dataset](https://www.stromnetz.berlin/uber-uns/veroffentlichungspflichten/stromnetzzugangsverordnung-stromnzv)

Auto generated R starter code for data set a150d9a5-1bd3-4718-b296-fdbcc47376d8.

## Metadata

- **Maintainer** ``
- **Maintainer_email** `info@stromnetz-berlin.de`
- **Tags** `['Differenzbilanzierung', 'Differenzbilanzkreis', 'Letztverbraucher', 'Prognose', 'SLP', 'Standardlastprofil', 'StromNZV_Par._17', 'Veröffentlichungspflichten_nach_StromNZV', 'vereinfachtes_Verfahren']`
- **Date_released** `2013-03-29`
- **Metadata_created** `2016-02-19T14:02:19.199744`
- **Metadata_modified** `2021-08-19T11:45:40.081291`


# Load packages

```{r}

library(tidyverse)
library(skimr)

```

# Load data

-   The dataset has 1 distribution(s) in CSV format.
-   All available CSV distributions are listed below and can be read into a tibble.

```{r}

# Distribution 0
# Package_id               : a150d9a5-1bd3-4718-b296-fdbcc47376d8

df <- read.csv('https://www.stromnetz.berlin/globalassets/dokumente/veroffentlichungspflichten/2012/differenzbilanzierung-b-2012.csv')



```

# Analyze data

```{r}

glimpse(df)
str(df)
skim(df)

head(df)
tail(df)

```

# Continue your code here...

```{r}

```

------------------------------------------------------------------------

# Contact

No contact information provided.
