---
title: "Open Government Data, Berlin Open Data"
date: "2024-10-30"
output: html_document
---

## Dataset: Ausbildung Gruene Berufe (Landwirtschaft und Gartenbau)

Auflistung aktiver Ausbildungsbetriebe im Bereich Landwirtschaft/Gartenbau (sogenannte GRÜNE BERUFE) in Berlin. Der Datensatz enthält Ausbildungsberuf, Fachrichtung, Name, Adresse und Kontaktmöglichkeiten sowie Website der jeweiligen Ausbildungsstätten.

[Direct link by Berlin Open Data for dataset](https://datenregister.berlin.de/api/3/action/package_show?id=ausbildung-gruene-berufe-landwirtschaft-und-gartenbau-1228198)<br>
[Direct link by Datenrubrik for dataset]()

Auto generated R starter code for data set a16031ce-d084-4bb9-9760-5d3accdec648.

## Metadata

- **Maintainer** `Frau Kerstin Holle`
- **Maintainer_email** `Kerstin.Holle@SenIAS.berlin.de`
- **Tags** `['Fachwerker im Gartenbau', 'Fischwirt', 'Forstwirt', 'Gärtner', 'Imker', 'Milchtechnologe', 'Milchwirtschaftlicher Laborant', 'Pferdewirt', 'Schäfer', 'Tierwirt']`
- **Date_released** `2022-07-21`
- **Metadata_created** `2022-07-21T09:00:12.521031`
- **Metadata_modified** `2022-07-21T09:01:59.802543`


# Load packages

```{r}

library(tidyverse)
library(skimr)

```

# Load data

-   The dataset has 1 distribution(s) in CSV format.
-   All available CSV distributions are listed below and can be read into a tibble.

```{r}

# Distribution 0
# Package_id               : a16031ce-d084-4bb9-9760-5d3accdec648

df <- read.csv('https://www.berlin.de/sen/arbeit/_assets/top-themen/daten/betriebsliste_berlin_gru__ne_berufe_2022.csv')



```

# Analyze data

```{r}

glimpse(df)
str(df)
skim(df)

head(df)
tail(df)

```

# Continue your code here...

```{r}

```

------------------------------------------------------------------------

# Contact

Frau Kerstin Holle | Kerstin.Holle@SenIAS.berlin.de
