---
title: "Open Government Data, Berlin Open Data"
date: "2024-11-04"
output: html_document
---

## Dataset: Psychosoziale Hilfsangebote in Berlin

Der Datensatz beinhaltet Hilfsangebote für Menschen, die zum Beispiel Unterstützung und Beratung suchen zu Themen wie Sucht, Schwangerschaft, Ängsten oder Glücksspiel. In den Daten befinden sich eine Vielzahl an Informationen zu den einzelnen Beratungsangeboten wie Adresse, Kontaktmöglichkeiten, Webseite der Beratungsstelle, Öffnungszeiten, barrierefreien Zugang oder angebotene Sprachen. Der Datensatz wird bei Bedarf aber mindestens jährlich von der SenWGP aktualisiert.

[Direct link by Berlin Open Data for dataset](https://datenregister.berlin.de/api/3/action/package_show?id=digitaler-wegweiser-hilf-mir-berlin-1330604)<br>
[Direct link by Datenrubrik for dataset](https://www.berlin.de/lb/psychiatrie/)

Auto generated R starter code for data set a6b2a48b-a425-4266-9221-0fd3dad05373.

## Metadata

- **Maintainer** `Franziska Koch`
- **Maintainer_email** `franziska.koch@senwgpg.berlin.de`
- **Tags** `['Beratung', 'Hilfe', 'Krise', 'Psychiatrie', 'Sucht', 'psychosoziale Angebote']`
- **Date_released** `2024-06-05`
- **Metadata_created** `2023-06-07T13:07:19.445587`
- **Metadata_modified** `2024-06-14T13:12:19.798538`


# Load packages

```{r}

library(tidyverse)
library(skimr)

```

# Load data

-   The dataset has 1 distribution(s) in CSV format.
-   All available CSV distributions are listed below and can be read into a tibble.

```{r}

# Distribution 0
# Package_id               : a6b2a48b-a425-4266-9221-0fd3dad05373

df <- read.csv('https://www.berlin.de/lb/psychiatrie/_assets/service/daten/datensatz_hilf-mir_berlin.csv')



```

# Analyze data

```{r}

glimpse(df)
str(df)
skim(df)

head(df)
tail(df)

```

# Continue your code here...

```{r}

```

------------------------------------------------------------------------

# Contact

Franziska Koch | franziska.koch@senwgpg.berlin.de
