---
title: "Open Government Data, Berlin Open Data"
date: "2025-02-09"
output: html_document
---

## Dataset: Notrufkennzahlen der Berliner Feuerwehr

Jeden Tag erreicht eine Vielzahl von Anrufen die Leitstelle der Berliner Feuerwehr. Diese sind zum Großteil Notrufe (112) jedoch gibt es auch andere Meldungsquellen, wie zum Beispiel die Polizei, die kassenärtzliche Vereinigung oder die Einsatzkräfte. 
In diesem Datensatz finden Sie Informationen zur Anzahl der eingehenden Anrufe und zur Annahmezeit. 

[Direct link by Berlin Open Data for dataset](https://datenregister.berlin.de/api/3/action/package_show?id=notrufkennzahlen-der-berliner-feuerwehr)<br>
[Direct link by Berliner Feuerwehr for dataset](https://github.com/Berliner-Feuerwehr/BF-Open-Data)

Auto generated R starter code for data set a8c88a57-e301-4dfd-847d-d9414a59dbd4.

## Metadata

- **Maintainer** `Dr. Marco Manni `
- **Maintainer_email** `datenmanagement@berliner-feuerwehr.de`
- **Tags** `['112', 'Berliner Feuerwehr', 'Brand', 'Feuerwehr', 'Leitstelle', 'Notfall', 'Noturf', 'Rettungsdienst']`
- **Date_released** `2024-05-15`
- **Metadata_created** `2024-05-16T09:35:33.209237`
- **Metadata_modified** `2024-05-17T13:44:10.988747`


# Load packages

```{r}

library(tidyverse)
library(skimr)

```

# Load data

-   The dataset has 3 distribution(s) in CSV format.
-   All available CSV distributions are listed below and can be read into a tibble.

```{r}

# Distribution 0
# Package_id               : a8c88a57-e301-4dfd-847d-d9414a59dbd4

df <- read.csv('https://github.com/Berliner-Feuerwehr/BF-Open-Data/blob/main/Datasets/Daily_Data/BFw_call_data_daily.csv')

# Distribution 1
# Package_id               : a8c88a57-e301-4dfd-847d-d9414a59dbd4

df <- read.csv('https://github.com/Berliner-Feuerwehr/BF-Open-Data/blob/main/Datasets/Daily_Data/BFw_call_data_monthly.csv')

# Distribution 2
# Package_id               : a8c88a57-e301-4dfd-847d-d9414a59dbd4

df <- read.csv('https://github.com/Berliner-Feuerwehr/BF-Open-Data/blob/main/Datasets/Daily_Data/BFw_call_data_yearly.csv')



```

# Analyze data

```{r}

glimpse(df)
str(df)
skim(df)

head(df)
tail(df)

```

# Continue your code here...

```{r}

```

------------------------------------------------------------------------

# Contact

Dr. Marco Manni  | datenmanagement@berliner-feuerwehr.de
