---
title: "Open Government Data, Berlin Open Data"
date: "2024-10-15"
output: html_document
---

## Dataset: Steuereinnahmen des Landes Berlin 2024

Die Steuereinnahmen Berlins setzen sich zusammen aus den Landes- und Gemeindeanteilen der Gemeinschaftsteuern (z.B. Lohn- und Einkommensteuer, Umsatzsteuer, Körperschaftsteuer), den Landessteuern (z.B. Grunderwerbsteuer und Erbschaftsteuer) sowie den Gemeindesteuern (z.B. Grund- und Gewerbesteuern). 
Die Daten werden monatlich veröffentlicht.

[Direct link by Berlin Open Data for dataset](https://datenregister.berlin.de/api/3/action/package_show?id=steuereinnahmen-des-landes-berlin-2024-1493689)<br>
[Direct link by Datenrubrik for dataset]()

Auto generated R starter code for data set a952565d-9fff-4d98-9033-8f77c4e505a4.

## Metadata

- **Maintainer** `Julia Schabos`
- **Maintainer_email** `julia.schabos@senfin.berlin.de`
- **Tags** `[]`
- **Date_released** `2024-10-14`
- **Metadata_created** `2024-10-14T09:43:35.373532`
- **Metadata_modified** `2024-10-14T09:44:57.816422`


# Load packages

```{r}

library(tidyverse)
library(skimr)

```

# Load data

-   The dataset has 1 distribution(s) in CSV format.
-   All available CSV distributions are listed below and can be read into a tibble.

```{r}

# Distribution 0
# Package_id               : a952565d-9fff-4d98-9033-8f77c4e505a4

df <- read.csv('https://www.berlin.de/sen/finanzen/service/daten/steuereinnahmen_09_2024.csv')



```

# Analyze data

```{r}

glimpse(df)
str(df)
skim(df)

head(df)
tail(df)

```

# Continue your code here...

```{r}

```

------------------------------------------------------------------------

# Contact

Julia Schabos | julia.schabos@senfin.berlin.de
