---
title: "Open Government Data, Berlin Open Data"
date: "2024-11-17"
output: html_document
---

## Dataset: Bildungszeit Berlin

Die Datens채tze enthalten Informationen zu den Teilnehmenden, Angeboten und die Inanspruchnahme zur Bildungszeit Berlin. Die Datens채tze werden j채hrlich aktualisiert.

[Direct link by Berlin Open Data for dataset](https://datenregister.berlin.de/api/3/action/package_show?id=bildungsurlaub-berlin-jahresauswertung-2020-1214962)<br>
[Direct link by Datenrubrik for dataset]()

Auto generated R starter code for data set a9fa9e2d-4264-4825-8b98-32e53254ab7d.

## Metadata

- **Maintainer** `Frau Antje Knuth`
- **Maintainer_email** `antje.knuth@SenIAS.berlin.de`
- **Tags** `['Alter', 'Bildungsurlaub', 'Bildungszeit', 'Ehrenamt', 'Geschlecht', 'Qualifikation', 'Teilnehmer', 'Tr채ger', 'Veranstaltungen', 'Weiterbildung', 'berufliche Bildung', 'berufliche Weiterbildung', 'politische Bildung']`
- **Date_released** `2022-06-09`
- **Metadata_created** `2022-06-09T11:36:48.091071`
- **Metadata_modified** `2022-07-04T12:39:55.961156`


# Load packages

```{r}

library(tidyverse)
library(skimr)

```

# Load data

-   The dataset has 7 distribution(s) in CSV format.
-   All available CSV distributions are listed below and can be read into a tibble.

```{r}

# Distribution 0
# Package_id               : a9fa9e2d-4264-4825-8b98-32e53254ab7d

df <- read.csv('https://www.berlin.de/sen/arbeit/_assets/top-themen/daten/jahresauswertung_bildungsurlaub_2020_teilnehmer_utf.csv')

# Distribution 1
# Package_id               : a9fa9e2d-4264-4825-8b98-32e53254ab7d

df <- read.csv('https://www.berlin.de/sen/arbeit/_assets/top-themen/daten/jahresauswertung_bildungsurlaub_2020_traeger_utf.csv')

# Distribution 2
# Package_id               : a9fa9e2d-4264-4825-8b98-32e53254ab7d

df <- read.csv('https://www.berlin.de/sen/arbeit/_assets/top-themen/daten/statistiken_bildungszeit_veranstaltungsart.csv')

# Distribution 3
# Package_id               : a9fa9e2d-4264-4825-8b98-32e53254ab7d

df <- read.csv('https://www.berlin.de/sen/arbeit/_assets/top-themen/daten/statistiken_bildungszeit_beantragte_veranstaltungen.csv')

# Distribution 4
# Package_id               : a9fa9e2d-4264-4825-8b98-32e53254ab7d

df <- read.csv('https://www.berlin.de/sen/arbeit/_assets/top-themen/daten/statistiken_bildungszeit_teilnehmer_qualifikation.csv')

# Distribution 5
# Package_id               : a9fa9e2d-4264-4825-8b98-32e53254ab7d

df <- read.csv('https://www.berlin.de/sen/arbeit/_assets/top-themen/daten/statistiken_bildungszeit_geschlecht_alter.csv')

# Distribution 6
# Package_id               : a9fa9e2d-4264-4825-8b98-32e53254ab7d

df <- read.csv('https://www.berlin.de/sen/arbeit/_assets/top-themen/daten/statistiken_bildungszeit_teilnehmer_beschaeftigungssektor.csv')



```

# Analyze data

```{r}

glimpse(df)
str(df)
skim(df)

head(df)
tail(df)

```

# Continue your code here...

```{r}

```

------------------------------------------------------------------------

# Contact

Frau Antje Knuth | antje.knuth@SenIAS.berlin.de
