---
title: "Open Government Data, Berlin Open Data"
date: "2024-11-04"
output: html_document
---

## Dataset: Doppelhaushalt 2014/2015

Der Haushaltsplan dient der Feststellung und Deckung des Finanzbedarfs, der zur Erfüllung der Aufgaben Berlins im jeweiligen Zeitraum notwendig ist. Er bildet die Zweistufigkeit der Berliner Verwaltung ab.

[Direct link by Berlin Open Data for dataset](https://datenregister.berlin.de/api/3/action/package_show?id=doppelhaushalt-2014-2015)<br>
[Direct link by Senatsverwaltung für Finanzen for dataset](http://www.berlin.de/sen/finanzen/haushalt/haushaltsplan/artikel.5697.php)

Auto generated R starter code for data set aaa000a6-e447-4ee1-8441-573c2d0b8217.

## Metadata

- **Maintainer** ``
- **Maintainer_email** `onlineredaktion@senfin.berlin.de`
- **Tags** `['Ausgaben', 'Bezirke', 'Doppelhaushalt', 'Einnahmen', 'Haushalt', 'Senatsverwaltung']`
- **Date_released** `2013-01-10`
- **Metadata_created** `2016-02-18T21:00:17.182465`
- **Metadata_modified** `2017-01-12T11:37:14.376362`


# Load packages

```{r}

library(tidyverse)
library(skimr)

```

# Load data

-   The dataset has 1 distribution(s) in CSV format.
-   All available CSV distributions are listed below and can be read into a tibble.

```{r}

# Distribution 0
# Package_id               : aaa000a6-e447-4ee1-8441-573c2d0b8217

df <- read.csv('http://www.berlin.de/sen/finanzen/dokumentendownload/haushalt/haushaltsplan-/haushaltsplan2014-15/gesamthaushalt_2014_2015.xlsx')



```

# Analyze data

```{r}

glimpse(df)
str(df)
skim(df)

head(df)
tail(df)

```

# Continue your code here...

```{r}

```

------------------------------------------------------------------------

# Contact

No contact information provided.
