---
title: "Open Government Data, Berlin Open Data"
date: "2025-01-12"
output: html_document
---

## Dataset: Strom- und W채rmeerzeugung aus KWK

Energieindikatoren machen u.a. Aussagen zur Energieeffizienz der G체tererstellung oder zum Klimaschutz im Energieeinsatz.

[Direct link by Berlin Open Data for dataset](https://datenregister.berlin.de/api/3/action/package_show?id=strom-und-warmeerzeugung-aus-kwk)<br>
[Direct link by Senatsverwaltung f체r Wirtschaft, Energie und Betriebe for dataset](http://www.lak-energiebilanzen.de/strom-waermeerzeugung-aus-kwk-aktuell/)

Auto generated R starter code for data set aec3ab8a-781e-4627-9444-720e6e5e8f78.

## Metadata

- **Maintainer** `Statistisches Landesamt Bremen`
- **Maintainer_email** `energie@statistik.bremen.de`
- **Tags** `['KWK', 'Stromerzeugung', 'W채rmeerzeugung']`
- **Date_released** `2017-10-11`
- **Metadata_created** `2018-02-14T11:43:55.441843`
- **Metadata_modified** `2018-02-14T11:45:36.637717`


# Load packages

```{r}

library(tidyverse)
library(skimr)

```

# Load data

-   The dataset has 1 distribution(s) in CSV format.
-   All available CSV distributions are listed below and can be read into a tibble.

```{r}

# Distribution 0
# Package_id               : aec3ab8a-781e-4627-9444-720e6e5e8f78

df <- read.csv('http://www.lak-energiebilanzen.de/strom-waermeerzeugung-aus-kwk-aktuell/')



```

# Analyze data

```{r}

glimpse(df)
str(df)
skim(df)

head(df)
tail(df)

```

# Continue your code here...

```{r}

```

------------------------------------------------------------------------

# Contact

Statistisches Landesamt Bremen | energie@statistik.bremen.de
