---
title: "Open Government Data, Berlin Open Data"
date: "2024-10-16"
output: html_document
---

## Dataset: Gesundheits- und Sozialstrukturatlas Berlin 2022: Indexwerte auf Ebene der Prognoseräume

Der Datensatz enthält die Indexwerte des Gesundheits- und Sozialstrukturatlas Berlin 2022 auf Ebene der Prognoseräume. Datengrundlage bilden 20 Indikatoren, die überwiegend auf amtlichen Statistiken beruhen, aus den Dimensionen Erwerbsleben (Arbeitsmarktdaten), soziale Lage (Mikrozensus, Mietspiegel, Einschulungsuntersuchungen, Sozialhilfestatistik) und Gesundheit (Krankenhausdiagnosestatistik, Bevölkerungsstatistik, Einwohnerregister). Für diese drei Dimensionen werden Subindizes berechnet, die schließlich zu einem Gesundheits- und Sozialindex (GESIx) zusammengeführt werden. Eine ausführliche Methodenbeschreibung findet sich im Gesundheits- und Sozialstrukturatlas Berlin 2022: https://www.berlin.de/sen/gesundheit/service/gesundheitsberichterstattung/gesundheit-und-sozialstruktur/

[Direct link by Berlin Open Data for dataset](https://datenregister.berlin.de/api/3/action/package_show?id=gesundheits-und-sozialstrukturatlas-berlin-2022-indexwerte-auf-ebene-der-prognoseraeume-1191171)<br>
[Direct link by Datenrubrik for dataset]()

Auto generated R starter code for data set b2d1b594-7f2a-4b08-9faf-69b51833f5a1.

## Metadata

- **Maintainer** ``
- **Maintainer_email** `GBE@senWGPG.Berlin.de`
- **Tags** `['Alleinerziehende', 'Arbeitslosigkeit', 'Armut', 'Behandlungsfälle', 'Einkommen', 'Erwerbsleben', 'Erwerbsstatus', 'Gesundheit', 'Gesundheitsberichterstattung', 'Grundsicherung', 'Index', 'Kiez', 'Lebenserwartung', 'Lebensweltlich orientierte Räume', 'Morbidität', 'Mortalität', 'Planung', 'Regionalvergleich', 'Soziales', 'Sozialraum', 'Sozialstruktur', 'Trend', 'Ungleichheit', 'beruflicher Ausbildungsabschluss', 'soziale Lage']`
- **Date_released** `2022-03-29`
- **Metadata_created** `2022-03-29T11:49:20.571126`
- **Metadata_modified** `2023-12-28T11:32:45.812841`


# Load packages

```{r}

library(tidyverse)
library(skimr)

```

# Load data

-   The dataset has 1 distribution(s) in CSV format.
-   All available CSV distributions are listed below and can be read into a tibble.

```{r}

# Distribution 0
# Package_id               : b2d1b594-7f2a-4b08-9faf-69b51833f5a1

df <- read.csv('https://www.berlin.de/sen/gesundheit/_assets/daten/gesundheits-und-sozialstrukturatlas/gssa_2022_prognoseraeume.csv')



```

# Analyze data

```{r}

glimpse(df)
str(df)
skim(df)

head(df)
tail(df)

```

# Continue your code here...

```{r}

```

------------------------------------------------------------------------

# Contact

No contact information provided.
