---
title: "Open Government Data, Berlin Open Data"
date: "2024-10-20"
output: html_document
---

## Dataset: Ausleihen in öffentlichen Bibliotheken in Pankow 2022 und 2023

Der Datensatz enthält die Ausleihen der öffentlichen Bibliotheken in Pankow für das Jahr 2022 und 2023. 

Die Daten richten den Blick auf den/die Ausleihenden, also die Bibliothek nutzende Person. 

Jeder Eintrag stellt einen Ausleihvorgang dar – sowohl erfolgreiche als auch fehlgeschlagene Ausleihvorgänge und enthält Daten zur Art und Alter des Mediums sowie Informationen über die ausleihende Person und den Monat, in dem Ausleihe getätigt wurde. 

Die Daten wurden zum Teil durch Klassenbildung und Löschen von Werten anonymisiert, um von Ausleihvorgängen nicht auf einzelne Personen rückschließen zu können.

Die geografische Auflösung sind die Teilverkehrszellen.

[Direct link by Berlin Open Data for dataset](https://datenregister.berlin.de/api/3/action/package_show?id=ausleihen-in-offentlichen-bibliotheken-in-pankow-2022)<br>
[Direct link by Bezirksamt Pankow for dataset](https://www.berlin.de/stadtbibliothek-pankow/)

Auto generated R starter code for data set cb6d8a8b-9455-4ca6-a0b1-08eee7fdc900.

## Metadata

- **Maintainer** `Tobias Weiß`
- **Maintainer_email** `tobias.weiss@ba-pankow.berlin.de`
- **Tags** `['Ausleihen', 'Bibliothek', 'Bibliotheken', 'Bildung', 'Buch', 'Bücher', 'Ermäßigung', 'Erwachsene', 'Flüchtlinge', 'Institutionen', 'Jugend', 'Kinder', 'Kulturelle Institutionen', 'Medien', 'Nutzung', 'Schüler', 'Statistik', 'Statistiken', 'Verwaltung']`
- **Date_released** `2023-02-01`
- **Metadata_created** `2023-02-01T13:15:15.184893`
- **Metadata_modified** `2024-01-25T09:16:50.415431`


# Load packages

```{r}

library(tidyverse)
library(skimr)

```

# Load data

-   The dataset has 4 distribution(s) in CSV format.
-   All available CSV distributions are listed below and can be read into a tibble.

```{r}

# Distribution 0
# Package_id               : cb6d8a8b-9455-4ca6-a0b1-08eee7fdc900

df <- read.csv('https://stash.cat/s/I0HRHpzjWSB6kv')

# Distribution 1
# Package_id               : cb6d8a8b-9455-4ca6-a0b1-08eee7fdc900

df <- read.csv('https://stash.cat/s/344nqHPSXPNm8C')

# Distribution 2
# Package_id               : cb6d8a8b-9455-4ca6-a0b1-08eee7fdc900

df <- read.csv('https://stash.cat/s/1l8iAxanN4bMAI')

# Distribution 3
# Package_id               : cb6d8a8b-9455-4ca6-a0b1-08eee7fdc900

df <- read.csv('https://stash.cat/s/KfThGelXU2Mw5C')



```

# Analyze data

```{r}

glimpse(df)
str(df)
skim(df)

head(df)
tail(df)

```

# Continue your code here...

```{r}

```

------------------------------------------------------------------------

# Contact

Tobias Weiß | tobias.weiss@ba-pankow.berlin.de
