---
title: "Open Government Data, Berlin Open Data"
date: "2024-10-22"
output: html_document
---

## Dataset: Aus- und Einfuhr (Außenhandel)

Importe und Exporte im Land Berlin, nach Wert und Gewicht
Die Daten entstammen der GENESIS-Datenbank des Statistischen Bundesamtes, weitere Informationen unter https://www-genesis.destatis.de/genesis/online

[Direct link by Berlin Open Data for dataset](https://datenregister.berlin.de/api/3/action/package_show?id=aus-und-einfuhr-aubenhandel)<br>
[Direct link by Senatsverwaltung für Wirtschaft, Energie und Betriebe for dataset](http://www.berlin.de/sen/wirtschaft/wirtschaft/konjunktur-und-statistik/wirtschaftsdaten/exporte/aus-und-einfuhr-aussenhandel-_2008-2016.csv)

Auto generated R starter code for data set cd0a3694-2910-411b-a073-9805f5271e93.

## Metadata

- **Maintainer** `Oliver Falk`
- **Maintainer_email** `oliver.falk@senweb.berlin.de`
- **Tags** `['Ausfuhr', 'Außenhandel', 'Einfuhr', 'Exporte', 'Importe']`
- **Date_released** `2018-01-30`
- **Metadata_created** `2018-01-30T10:15:16.811236`
- **Metadata_modified** `2018-07-12T12:51:19.807117`


# Load packages

```{r}

library(tidyverse)
library(skimr)

```

# Load data

-   The dataset has 1 distribution(s) in CSV format.
-   All available CSV distributions are listed below and can be read into a tibble.

```{r}

# Distribution 0
# Package_id               : cd0a3694-2910-411b-a073-9805f5271e93

df <- read.csv('http://www.berlin.de/sen/wirtschaft/wirtschaft/konjunktur-und-statistik/wirtschaftsdaten/exporte/aus-und-einfuhr-aussenhandel-_2008-2016.csv')



```

# Analyze data

```{r}

glimpse(df)
str(df)
skim(df)

head(df)
tail(df)

```

# Continue your code here...

```{r}

```

------------------------------------------------------------------------

# Contact

Oliver Falk | oliver.falk@senweb.berlin.de
