---
title: "Open Government Data, Berlin Open Data"
date: "2024-11-01"
output: html_document
---

## Dataset: Als Naturdenkmale geschützte Bäume in Charlottenburg-Wilmersdorf

In Charlottenburg-Wilmersdorf sind derzeit 38 Bäume wegen ihrer besonderen Schönheit und Eigenart, ihrer Seltenheit oder ihrer landeskundlichen Bedeutung als Naturdenkmale geschützt. Hier können Sie sich über die Bäume in Ihrer Nähe informieren.

[Direct link by Berlin Open Data for dataset](https://datenregister.berlin.de/api/3/action/package_show?id=simple_search_wwwberlindebacharlottenbur_6657faa6ad495b47ba405a461ce78ae7_utznaturschutzbaeume)<br>
[Direct link by SimpleSearch for dataset](https://www.berlin.de/ba-charlottenburg-wilmersdorf/verwaltung/aemter/umwelt-und-naturschutz/naturschutz/baeume/)

Auto generated R starter code for data set cd348324-4c92-4c45-bdb8-5aa25ae9b61e.

## Metadata

- **Maintainer** `Maria Cooke`
- **Maintainer_email** `Maria.Cooke@charlottenburg-wilmersdorf.de`
- **Tags** `['baumschutz', 'bäume', 'denkmale', 'denkmalschutz', 'naturdenkmale', 'naturschutz', 'simplesearch', 'standortsuche', 'umwelt', 'umweltschutz']`
- **Date_released** `2014-03-06`
- **Metadata_created** `2021-07-10T03:43:55.926783`
- **Metadata_modified** `2024-08-07T15:42:10.412711`


# Load packages

```{r}

library(tidyverse)
library(skimr)

```

# Load data

-   The dataset has 1 distribution(s) in CSV format.
-   All available CSV distributions are listed below and can be read into a tibble.

```{r}

# Distribution 0
# Package_id               : cd348324-4c92-4c45-bdb8-5aa25ae9b61e

df <- read.csv('https://www.berlin.de/ba-charlottenburg-wilmersdorf/verwaltung/aemter/umwelt-und-naturschutz/naturschutz/baeume/index.php/index/all.csv?q=')



```

# Analyze data

```{r}

glimpse(df)
str(df)
skim(df)

head(df)
tail(df)

```

# Continue your code here...

```{r}

```

------------------------------------------------------------------------

# Contact

Maria Cooke | Maria.Cooke@charlottenburg-wilmersdorf.de
