---
title: "Open Government Data, Berlin Open Data"
date: "2024-10-24"
output: html_document
---

## Dataset: Gedenktafel-Datenbank - Berlin-Mitte

Hier können Sie sich über die mehr als 900 Gedenktafeln im Bezirk Mitte informieren. Die Datenbank enthält auch Angaben zu den Standorten, Inhalten und Materialien der Gedenktafeln.

[Direct link by Berlin Open Data for dataset](https://datenregister.berlin.de/api/3/action/package_show?id=simple_search_wwwberlindekunstundkulturmittegeschichteerinnerungskulturgedenktafeldatenbank)<br>
[Direct link by SimpleSearch for dataset](https://www.berlin.de/kunst-und-kultur-mitte/geschichte/erinnerungskultur/gedenktafel-datenbank/)

Auto generated R starter code for data set d1aed485-4115-475b-b0b8-39081029f718.

## Metadata

- **Maintainer** `Liane Wilhelm`
- **Maintainer_email** `info@mittemuseum.de`
- **Tags** `['simplesearch']`
- **Date_released** `2016-05-12`
- **Metadata_created** `2020-02-28T15:04:44.203756`
- **Metadata_modified** `2024-08-07T18:14:12.019302`


# Load packages

```{r}

library(tidyverse)
library(skimr)

```

# Load data

-   The dataset has 1 distribution(s) in CSV format.
-   All available CSV distributions are listed below and can be read into a tibble.

```{r}

# Distribution 0
# Package_id               : d1aed485-4115-475b-b0b8-39081029f718

df <- read.csv('https://www.berlin.de/kunst-und-kultur-mitte/geschichte/erinnerungskultur/gedenktafel-datenbank/index.php/index/all.csv?q=')



```

# Analyze data

```{r}

glimpse(df)
str(df)
skim(df)

head(df)
tail(df)

```

# Continue your code here...

```{r}

```

------------------------------------------------------------------------

# Contact

Liane Wilhelm | info@mittemuseum.de
