---
title: "Open Government Data, Berlin Open Data"
date: "2024-11-11"
output: html_document
---

## Dataset: Gedenktafel-Datenbank - Berlin-Mitte

Hier können Sie sich über mehr als 900 Gedenktafeln im Bezirk Mitte informieren. Die Datenbank enthält auch Angaben zu den Standorten, Inhalten und Materialien der Gedenktafeln.

[Direct link by Berlin Open Data for dataset](https://datenregister.berlin.de/api/3/action/package_show?id=gedenktafel-datenbank-berlin-mitte)<br>
[Direct link by Datenrubrik for dataset](https://www.berlin.de/ba-mitte/politik-und-verwaltung/aemter/amt-fuer-weiterbildung-und-kultur/geschichte/gedenktafel-datenbank/)

Auto generated R starter code for data set d51b9a34-caf4-4357-8b6f-631730099d26.

## Metadata

- **Maintainer** ``
- **Maintainer_email** `mittemuseum@gmx.de`
- **Tags** `['Berlin-Mitte', 'Gedenken', 'Gedenktafel']`
- **Date_released** `2016-05-12`
- **Metadata_created** `2019-03-26T15:20:42.715037`
- **Metadata_modified** `2020-11-19T09:12:10.321051`


# Load packages

```{r}

library(tidyverse)
library(skimr)

```

# Load data

-   The dataset has 1 distribution(s) in CSV format.
-   All available CSV distributions are listed below and can be read into a tibble.

```{r}

# Distribution 0
# Package_id               : d51b9a34-caf4-4357-8b6f-631730099d26

df <- read.csv('https://www.berlin.de/ba-mitte/politik-und-verwaltung/aemter/amt-fuer-weiterbildung-und-kultur/geschichte/gedenktafel-datenbank/')



```

# Analyze data

```{r}

glimpse(df)
str(df)
skim(df)

head(df)
tail(df)

```

# Continue your code here...

```{r}

```

------------------------------------------------------------------------

# Contact

No contact information provided.
