---
title: "Open Data Berlin, Berlin Open Data"
date: "2024-10-15"
output: html_document
---

## Dataset: Verschenken statt Wegwerfen

Recyceln statt wegwerfen, dies gilt auch für die Weiternutzung von gut erhaltenern Gebrauchsgegenständen. Hier werden berlinweit Einrichtungen gelistet, die verschiedene noch gebrauchsfähige Güter entgegennehmen und an Bedürftige weiter vermitteln.

[Direct link by Berlin Open Data for dataset](https://datenregister.berlin.de/api/3/action/package_show?id=simple_search_wwwberlindeumweltthemenabfallverschenkenstattwegwerfen)<br>
[Direct link by SimpleSearch for dataset](https://www.berlin.de/umwelt/themen/abfall/verschenken-statt-wegwerfen/)

Auto generated R starter code for data set d58bab9e-bd41-423e-92bc-2a06e9098666.

## Metadata

- **Maintainer** `Michael Richert`
- **Maintainer_email** `Michael.Richert@charlottenburg-wilmersdorf.de`
- **Tags** `['flüchtlingshilfe', 'gebrauchtwaren', 'kleiderkammer', 'möbelbörse', 'recycling', 'simplesearch', 'spenden', 'weiternutzung', 'wertstoffbörse']`
- **Date_released** `2016-08-08`
- **Metadata_created** `2016-08-08T09:08:19.854069`
- **Metadata_modified** `2024-08-08T07:46:50.072747`


# Load packages

```{r}

library(tidyverse)
library(skimr)

```

# Load data

-   The dataset has 1 distribution(s) in CSV format.
-   All available CSV distributions are listed below and can be read into a tibble.

```{r}

# Distribution 0
# Package_id               : d58bab9e-bd41-423e-92bc-2a06e9098666

df <- read.csv('https://www.berlin.de/umwelt/themen/abfall/verschenken-statt-wegwerfen/index.php/index/all.csv?q=')



```

# Analyze data

```{r}

glimpse(df)
str(df)
skim(df)

head(df)
tail(df)

```

# Continue your code here...

```{r}

```

------------------------------------------------------------------------

# Contact

Michael Richert | Michael.Richert@charlottenburg-wilmersdorf.de
