---
title: "Open Government Data, Berlin Open Data"
date: "2024-10-19"
output: html_document
---

## Dataset: Jahreshöchstlast der Netzlast 2014 (Berlin)

Die Jahreshöchstlast ist der höchste, in einem Netz über alle Netz- und Umspannebenen aufgetretene, Leistungswert eines Jahres. Der Lastverlauf eines Jahres über alle Netz- und Umspannebenen ist hier veröffentlicht.

[Direct link by Berlin Open Data for dataset](https://datenregister.berlin.de/api/3/action/package_show?id=jahreshochstlast-der-netzlast-2014-berlin)<br>
[Direct link by Stromnetz Berlin GmbH for dataset](https://www.stromnetz.berlin/uber-uns/veroffentlichungspflichten/energiewirtschaftsgesetz-enwg)

Auto generated R starter code for data set d6eb6c74-7da3-42ee-9676-9e56b725fefa.

## Metadata

- **Maintainer** ``
- **Maintainer_email** `info@stromnetz-berlin.de`
- **Tags** `['Jahreshöchstlast', 'Lastverlauf', 'Leistungswert', 'StromNZV_Par._17', 'Veröffentlichungspflichten_nach_StromNZV']`
- **Date_released** `2015-03-30`
- **Metadata_created** `2016-04-05T09:54:32.458117`
- **Metadata_modified** `2021-11-25T10:30:44.058224`


# Load packages

```{r}

library(tidyverse)
library(skimr)

```

# Load data

-   The dataset has 1 distribution(s) in CSV format.
-   All available CSV distributions are listed below and can be read into a tibble.

```{r}

# Distribution 0
# Package_id               : d6eb6c74-7da3-42ee-9676-9e56b725fefa

df <- read.csv('https://www.stromnetz.berlin/globalassets/dokumente/veroffentlichungspflichten/2014/jahreshoechstlast-2014.csv')



```

# Analyze data

```{r}

glimpse(df)
str(df)
skim(df)

head(df)
tail(df)

```

# Continue your code here...

```{r}

```

------------------------------------------------------------------------

# Contact

No contact information provided.
