---
title: "Open Government Data, Berlin Open Data"
date: "2024-11-08"
output: html_document
---

## Dataset: Energieverbrauchsübersicht bezirklicher Gebäude - Bezirk Steglitz-Zehlendorf

Der Bezirk Steglitz-Zehlendorf von Berlin betreibt eine Vielzahl unterschiedlicher Gebäude, die einen nicht unerheblichen Energieverbrauch verursachen. Im Rahmen des Energiemanagements wird dieser Energieverbrauch regelmäßig überwacht und gemäß Berliner Energiewendegesetz jährlich veröffentlicht. Die Verbrauchsdaten der Jahre 2017 - 2021 stehen hier als Download zur Verfügung.
Es wird darauf hingewiesen, dass nicht jedes Objekt eine eigene Versorgung und damit einen separaten Wärme- oder Stromverbrauchszähler aufweist. Dies kann dazu führen, dass in der Übersicht für einzelne Liegenschaften kein oder nur ein anteiliger Verbrauch ausgewiesen ist. Andere Liegenschaften können hingegen zusätzlich den (anteiligen) Wärme- oder Stromverbrauch benachbarter Objekte enthalten. Zudem wurde in Einzelfällen eine flächenbezogene Aufteilung des abgerechneten Gesamtverbrauchs vorgenommen. Die spezifischen Randbedingungen einzelner Objekte bleiben hierbei unberücksichtigt. Ebenso unberücksichtigt bleiben in der vorliegenden Darstellung sonstige temporäre Sondereffekte (wie z.B. die eingeschränkte Nutzung einer Liegenschaft im Zuge einer Sanierung).

[Direct link by Berlin Open Data for dataset](https://datenregister.berlin.de/api/3/action/package_show?id=energieverbrauch-der-oeffentlichen-gebaeude-2017-bezirk-steglitz-zehlendorf)<br>
[Direct link by Datenrubrik for dataset]()

Auto generated R starter code for data set ddb478da-6fdf-496c-8739-8e36180f36d0.

## Metadata

- **Maintainer** `Leonid Kleimann`
- **Maintainer_email** `leonid.kleimann@ba-sz.berlin.de`
- **Tags** `['Bezirk', 'Bezirksamt Steglitz Zehlendorf', 'Energie', 'Gebäude', 'Verbrauch']`
- **Date_released** `2018-02-01`
- **Metadata_created** `2019-03-01T10:57:32.941785`
- **Metadata_modified** `2023-07-17T08:44:15.799137`


# Load packages

```{r}

library(tidyverse)
library(skimr)

```

# Load data

-   The dataset has 1 distribution(s) in CSV format.
-   All available CSV distributions are listed below and can be read into a tibble.

```{r}

# Distribution 0
# Package_id               : ddb478da-6fdf-496c-8739-8e36180f36d0

df <- read.csv('https://www.berlin.de/ba-steglitz-zehlendorf/service/daten/ba-sz-energieverbrauchsuebersicht-2017-2021.csv')



```

# Analyze data

```{r}

glimpse(df)
str(df)
skim(df)

head(df)
tail(df)

```

# Continue your code here...

```{r}

```

------------------------------------------------------------------------

# Contact

Leonid Kleimann | leonid.kleimann@ba-sz.berlin.de
