---
title: "Open Government Data, Berlin Open Data"
date: "2024-11-08"
output: html_document
---

## Dataset: Wahlbezirke der Teilwahlwiederholung für die Wahl des Deutschen Bundestag 2024 in Berlin

Übersicht der Wahlbezirke bei der Teilwahlwiederholung zum Deutschen Bundestag in Berlin am 11. Februar 2024

[Direct link by Berlin Open Data for dataset](https://datenregister.berlin.de/api/3/action/package_show?id=wahlbezirke-der-teilwahlwiederholung-fur-die-wahl-des-deutschen-bundestag-2024-in-berlin)<br>
[Direct link by Amt für Statistik Berlin-Brandenburg for dataset](https://www.statistik-berlin-brandenburg.de/)

Auto generated R starter code for data set e012f75b-fd9a-4ad4-8d26-118975fdc389.

## Metadata

- **Maintainer** ``
- **Maintainer_email** `wahlstatistik@statistik-bbb.de`
- **Tags** `['2024', 'Berlin', 'Bundestagswah', 'Teilwiederholungswahl', 'Wahlbezirk']`
- **Date_released** `2024-01-11`
- **Metadata_created** `2024-01-12T08:04:56.322104`
- **Metadata_modified** `2024-07-04T10:29:26.151769`


# Load packages

```{r}

library(tidyverse)
library(skimr)

```

# Load data

-   The dataset has 1 distribution(s) in CSV format.
-   All available CSV distributions are listed below and can be read into a tibble.

```{r}

# Distribution 0
# Package_id               : e012f75b-fd9a-4ad4-8d26-118975fdc389

df <- read.csv('https://www.statistik-berlin-brandenburg.de/opendata/Berlin_BT21_Teilwiederholungs23_Wahlbezirke.csv')



```

# Analyze data

```{r}

glimpse(df)
str(df)
skim(df)

head(df)
tail(df)

```

# Continue your code here...

```{r}

```

------------------------------------------------------------------------

# Contact

No contact information provided.
