---
title: "Open Data Berlin, Berlin Open Data"
date: "2024-10-15"
output: html_document
---

## Dataset: Ermäßigte Angebote

Den “berlinpass” bekommen auf Antrag alle Personen, die in Berlin ihren Hauptwohnsitz haben und folgende Leistungen erhalten:

- Arbeitslosengeld II bzw. Sozialgeld (Hartz IV) nach dem SGB II
- Sozialhilfe
- Grundsicherung im Alter
- Grundsicherung bei voller Erwerbsminderung nach dem SGB XII
- Leistungen nach dem Asylbewerberleistungsgesetz
- sowie die Mitglieder der Bedarfsgemeinschaft eines Leistungsempfängers (Familienangehörige)

[Direct link by Berlin Open Data for dataset](https://datenregister.berlin.de/api/3/action/package_show?id=simple_search_wwwberlindesensozialessozialesicherungbnberlinticketsangebote)<br>
[Direct link by SimpleSearch for dataset](https://www.berlin.de/sen/soziales/soziale-sicherung/bn-berlin-ticket-s/angebote/)

Auto generated R starter code for data set e023af58-1298-4600-a5c3-02634147aefb.

## Metadata

- **Maintainer** `Uwe Gero`
- **Maintainer_email** `webmaster@senias.berlin.de`
- **Tags** `['berlin', 'berlin-ticket', 'berlinpass', 'simplesearch']`
- **Date_released** `2014-08-14`
- **Metadata_created** `2022-12-05T11:20:23.285881`
- **Metadata_modified** `2024-10-10T10:58:49.820671`


# Load packages

```{r}

library(tidyverse)
library(skimr)

```

# Load data

-   The dataset has 1 distribution(s) in CSV format.
-   All available CSV distributions are listed below and can be read into a tibble.

```{r}

# Distribution 0
# Package_id               : e023af58-1298-4600-a5c3-02634147aefb

df <- read.csv('https://www.berlin.de/sen/soziales/soziale-sicherung/bn-berlin-ticket-s/angebote/index.php/index/all.csv?q=')



```

# Analyze data

```{r}

glimpse(df)
str(df)
skim(df)

head(df)
tail(df)

```

# Continue your code here...

```{r}

```

------------------------------------------------------------------------

# Contact

Uwe Gero | webmaster@senias.berlin.de
