---
title: "Open Government Data, Berlin Open Data"
date: "2024-11-07"
output: html_document
---

## Dataset: ESF-geförderte Vorhaben des Landes Berlin 2014-2020

In der Förderperiode 2014-2020 stehen der deutschen Hauptstadt Berlin rund 215 Mio. EUR aus dem Europäischen Sozialfonds (ESF) zur Verfügung, die in die hier lebenden Menschen investiert werden können. 
Schwerpunkte sind dabei die soziale Eingliederung benachteiligter Gruppen, die bessere Qualifizierung für einen Arbeitsplatz, die Bekämpfung der Jugendarbeitslosigkeit sowie die Optimierung der allgemeinen und beruflichen Bildung. 
Die Tabelle enthält sämtliche Vorhaben, die im Land der Berlin in der Förderperiode 2014-2020 eine Förderung erhalten haben. Aufgeführt sind u.a. Name und Beschreibung des Projekts, Fördersumme, Start- und Enddatum der Förderung sowie das Postleitzahlengebiet. 
Weiterführende Informationen: https://www.berlin.de/sen/wirtschaft/gruenden-und-foerdern/europaeische-strukturfonds/esf/

[Direct link by Berlin Open Data for dataset](https://datenregister.berlin.de/api/3/action/package_show?id=esf-geforderte-vorhaben-des-landes-berlin-2014-2020)<br>
[Direct link by Senatsverwaltung für Wirtschaft, Energie und Betriebe for dataset](https://www.berlin.de/sen/wirtschaft/gruenden-und-foerdern/europaeische-strukturfonds/esf/)

Auto generated R starter code for data set e1947d67-6a69-4151-a57a-f8ec3ab31a52.

## Metadata

- **Maintainer** `Helga Abendroth`
- **Maintainer_email** `helga.abendroth@senweb.berlin.de`
- **Tags** `['ESF', 'EU', 'Förderung']`
- **Date_released** `2018-01-29`
- **Metadata_created** `2018-01-29T09:41:29.747197`
- **Metadata_modified** `2018-05-17T11:11:05.805867`


# Load packages

```{r}

library(tidyverse)
library(skimr)

```

# Load data

-   The dataset has 1 distribution(s) in CSV format.
-   All available CSV distributions are listed below and can be read into a tibble.

```{r}

# Distribution 0
# Package_id               : e1947d67-6a69-4151-a57a-f8ec3ab31a52

df <- read.csv('http://www.berlin.de/sen/wirtschaft/gruenden-und-foerdern/europaeische-strukturfonds/esf_foerderung_2014-2020.csv')



```

# Analyze data

```{r}

glimpse(df)
str(df)
skim(df)

head(df)
tail(df)

```

# Continue your code here...

```{r}

```

------------------------------------------------------------------------

# Contact

Helga Abendroth | helga.abendroth@senweb.berlin.de
