---
title: "Open Government Data, Berlin Open Data"
date: "2024-10-21"
output: html_document
---

## Dataset: Suchverzeichnis - Alle Baumaßnahmen an Schulen in Steglitz-Zehlendorf

Hier finden Sie Daten zu Baumaßnahmen an Schulen in Steglitz-Zehlendorf im Rahmen der Berliner Schulbauoffensive. Die Daten werden sukzessive vervollständigt.

[Direct link by Berlin Open Data for dataset](https://datenregister.berlin.de/api/3/action/package_show?id=simple_search_wwwberlindebasteglitzzehlendorfaktuellesschulbauoffensiveallebaumassnahmen)<br>
[Direct link by SimpleSearch for dataset](https://www.berlin.de/ba-steglitz-zehlendorf/aktuelles/schulbauoffensive/alle-baumassnahmen/)

Auto generated R starter code for data set e6c905f8-0bf3-4577-a525-95511e1b9f47.

## Metadata

- **Maintainer** `Elisa Grundmann`
- **Maintainer_email** `internet@ba-sz.berlin.de`
- **Tags** `['baumaßnahme', 'berliner_schubauoffensive', 'bildung', 'bso', 'schulbau', 'schule', 'simplesearch']`
- **Date_released** `2020-04-22`
- **Metadata_created** `2020-05-12T13:15:09.594350`
- **Metadata_modified** `2024-02-08T12:45:10.173765`


# Load packages

```{r}

library(tidyverse)
library(skimr)

```

# Load data

-   The dataset has 1 distribution(s) in CSV format.
-   All available CSV distributions are listed below and can be read into a tibble.

```{r}

# Distribution 0
# Package_id               : e6c905f8-0bf3-4577-a525-95511e1b9f47

df <- read.csv('https://www.berlin.de/ba-steglitz-zehlendorf/aktuelles/schulbauoffensive/alle-baumassnahmen/index.php/index/all.csv?q=')



```

# Analyze data

```{r}

glimpse(df)
str(df)
skim(df)

head(df)
tail(df)

```

# Continue your code here...

```{r}

```

------------------------------------------------------------------------

# Contact

Elisa Grundmann | internet@ba-sz.berlin.de
