---
title: "Open Government Data, Berlin Open Data"
date: "2025-01-12"
output: html_document
---

## Dataset: Liste der verbannten Bücher

Die “Liste der schädlichen und unerwünschten Schrifttums” enthält die von den Nationalsozialisten zwischen 1938 bis 1941 zusammengestellten Autoren und ihre Werke, die im Dritten Reich verboten wurden. Diese Liste wurde nur als vertrauliches Schriftstück an die Reichsschrifttumskammer sowie die Vorstände von Buchhandel und Bibliotheken weitergegeben. Hier wird die NS-Verbotsliste erstmals vollständig online zur Verfügung gestellt.

Die Liste wurde mit einem OCR-Verfahren erstellt. Wir übernehmen keinerlei Garantie für Richtigkeit. Im Rahmen wissenschaftlicher Arbeiten sollte stets eine Überprüfung der von uns eingestellten Daten erfolgen.

Bedeutung der Felder:

title = Buchtitel

ssFlag = Dieser Schrift wird in der schriftlichen Liste ein “+” vorangestellt. Damit wird ein zusätzliches Verbot durch den Reichsführer SS und den Chef der Deutschen Polizei ausgesprochen. Mehr dazu hier: http://www.berlin.de/berlin-im-ueberblick/geschichte/berlin-im-nationalsozialismus/verbannte-buecher/artikel.505057.php

authorFirstname = Vorname des Autors

authorLastname = Nachname des Autors

firstEditionPublisher = Verlag der ersten Auflage

firstEditionPublicationPlace = Erscheinungsort der ersten Auflage

firstEditionPublicationYear = Erscheinungsjahr der ersten Auflage

secondEditionPublisher = Verlag der zweiten Auflage

secondEditionPublicationPlace = Erscheinungsort der zweiten Auflage

secondEditionPublicationYear = Erscheinungsjahr der zweiten Auflage

additionalInfos = weitere Informationen

pageNumberInOCRDocument = Seitennummer in dem Originaldokument welches gescannt wurde.

ocrResult = Textstring des OCR Scans

[Direct link by Berlin Open Data for dataset](https://datenregister.berlin.de/api/3/action/package_show?id=simple_search_wwwberlindeverbanntebuechersuche)<br>
[Direct link by SimpleSearch for dataset](https://www.berlin.de/verbannte-buecher/suche/)

Auto generated R starter code for data set e7ba92d6-8e12-4e23-826b-21ded37f7199.

## Metadata

- **Maintainer** `Berlin.de`
- **Maintainer_email** `support@berlin.de`
- **Tags** `['bücherverbrennung', 'drittes_reich', 'index', 'nationalsozialismus', 'simplesearch', 'verbannte_bücher', 'verbotene_autoren', 'verbotene_bücher']`
- **Date_released** `2016-05-11`
- **Metadata_created** `2024-01-17T17:10:59.045936`
- **Metadata_modified** `2024-10-18T06:56:31.621804`


# Load packages

```{r}

library(tidyverse)
library(skimr)

```

# Load data

-   The dataset has 1 distribution(s) in CSV format.
-   All available CSV distributions are listed below and can be read into a tibble.

```{r}

# Distribution 0
# Package_id               : e7ba92d6-8e12-4e23-826b-21ded37f7199

df <- read.csv('https://www.berlin.de/verbannte-buecher/suche/index.php/index/all.csv?q=')



```

# Analyze data

```{r}

glimpse(df)
str(df)
skim(df)

head(df)
tail(df)

```

# Continue your code here...

```{r}

```

------------------------------------------------------------------------

# Contact

Berlin.de | support@berlin.de
