---
title: "Open Government Data, Berlin Open Data"
date: "2024-10-21"
output: html_document
---

## Dataset: Summenlast der Netzverluste 2018 (Berlin)

Die Summenlast der Netzverluste 2018 ist der Lastgang der Netzverluste über alle Netz- und Umspannebenen als ¼ h Leistungswerte. Die Ermittlung der Leistungswerte erfolgt rechnerisch.

[Direct link by Berlin Open Data for dataset](https://datenregister.berlin.de/api/3/action/package_show?id=summenlast-der-netzverluste-2018-berlin)<br>
[Direct link by Stromnetz Berlin GmbH for dataset](https://www.stromnetz.berlin/uber-uns/veroffentlichungspflichten/energiewirtschaftsgesetz-enwg)

Auto generated R starter code for data set e8549a33-43c3-490c-a96d-e123c32bfa6b.

## Metadata

- **Maintainer** ``
- **Maintainer_email** `info@stromnetz-berlin.de`
- **Tags** `['Lastgang_Netzverluste', 'Leistungswerte_Netzverluste', 'StromNZV_Par._17', 'Veröffentlichungspflichten_nach_StromNZV']`
- **Date_released** `2019-07-15`
- **Metadata_created** `2019-07-15T12:26:40.732682`
- **Metadata_modified** `2021-11-25T10:42:20.846976`


# Load packages

```{r}

library(tidyverse)
library(skimr)

```

# Load data

-   The dataset has 1 distribution(s) in CSV format.
-   All available CSV distributions are listed below and can be read into a tibble.

```{r}

# Distribution 0
# Package_id               : e8549a33-43c3-490c-a96d-e123c32bfa6b

df <- read.csv('https://www.stromnetz.berlin/globalassets/dokumente/veroffentlichungspflichten/2018/summenlast-netzverluste-2018.csv')



```

# Analyze data

```{r}

glimpse(df)
str(df)
skim(df)

head(df)
tail(df)

```

# Continue your code here...

```{r}

```

------------------------------------------------------------------------

# Contact

No contact information provided.
