---
title: "Open Government Data, Berlin Open Data"
date: "2024-10-30"
output: html_document
---

## Dataset: Liste der Stolpersteine Berlin

Mit dem Projekt Stolpersteine - in den Boden verlegten Messingtafeln - wird der durch die Nationalsozialisten vertriebenen und ermordeten Mitbürger gedacht. Mit dem Update wurden die Suchmöglichkeiten nach Bezirk, Ortsteil oder Staße ausgebaut

[Direct link by Berlin Open Data for dataset](https://datenregister.berlin.de/api/3/action/package_show?id=liste-der-stolpersteine-berlin)<br>
[Direct link by Senatsverwaltung für Wirtschaft, Energie und Betriebe for dataset](http://www.stolpersteine-berlin.de/)

Auto generated R starter code for data set e86a8563-451e-431c-a540-bbd8ff0fb7e0.

## Metadata

- **Maintainer** `Dr. Silvija Kavcic`
- **Maintainer_email** `kavcic@stolpersteine-berlin.de`
- **Tags** `['Gedenken', 'Geschichte', 'Judenverfolgung', 'Nationalsozialismus', 'Stolpersteine']`
- **Date_released** `2013-05-30`
- **Metadata_created** `2016-02-18T20:42:29.204561`
- **Metadata_modified** `2019-05-16T13:50:58.226131`


# Load packages

```{r}

library(tidyverse)
library(skimr)

```

# Load data

-   The dataset has 1 distribution(s) in CSV format.
-   All available CSV distributions are listed below and can be read into a tibble.

```{r}

# Distribution 0
# Package_id               : e86a8563-451e-431c-a540-bbd8ff0fb7e0

df <- read.csv('https://www.stolpersteine-berlin.de/de/stolpersteine-finden/download')



```

# Analyze data

```{r}

glimpse(df)
str(df)
skim(df)

head(df)
tail(df)

```

# Continue your code here...

```{r}

```

------------------------------------------------------------------------

# Contact

Dr. Silvija Kavcic | kavcic@stolpersteine-berlin.de
