---
title: "Open Government Data, Berlin Open Data"
date: "2025-02-02"
output: html_document
---

## Dataset: Gelbfieberimpfstellen in Berlin

Der Datensatz beinhaltet Namen, Adressen, Telefonnummern und E-Mail-Adressen von ärztlichen Einrichtungen in Berlin, die eine Schutzimpfung gegen die Viruserkrankung Gelbfieber durchführen. Der Datensatz wird in unregelmäßigen Abständen aktualisiert.

[Direct link by Berlin Open Data for dataset](https://datenregister.berlin.de/api/3/action/package_show?id=simple_search_wwwberlindesengesundheitgesundheitsweseninfektionsschutzimpfengelbfieberimpfstellen)<br>
[Direct link by SimpleSearch for dataset](https://www.berlin.de/sen/gesundheit/gesundheitswesen/infektionsschutz/impfen/gelbfieberimpfstellen/)

Auto generated R starter code for data set e9d313c9-2d4d-4831-a8e3-6fb6c86ae44a.

## Metadata

- **Maintainer** `Berlin.de`
- **Maintainer_email** `infektionsschutz@senwgp.berlin.de`
- **Tags** `['bevölkerungsschutz', 'gelbfieber', 'gesundheitsschutz', 'impfung', 'infektionsschutz', 'prävention', 'simplesearch', 'viruserkrankung']`
- **Date_released** `2023-07-28`
- **Metadata_created** `2024-04-18T11:22:07.109858`
- **Metadata_modified** `2024-09-20T12:49:42.093627`


# Load packages

```{r}

library(tidyverse)
library(skimr)

```

# Load data

-   The dataset has 1 distribution(s) in CSV format.
-   All available CSV distributions are listed below and can be read into a tibble.

```{r}

# Distribution 0
# Package_id               : e9d313c9-2d4d-4831-a8e3-6fb6c86ae44a

df <- read.csv('https://www.berlin.de/sen/gesundheit/gesundheitswesen/infektionsschutz/impfen/gelbfieberimpfstellen/index.php/index/all.csv?q=')



```

# Analyze data

```{r}

glimpse(df)
str(df)
skim(df)

head(df)
tail(df)

```

# Continue your code here...

```{r}

```

------------------------------------------------------------------------

# Contact

Berlin.de | infektionsschutz@senwgp.berlin.de
