---
title: "Open Government Data, Berlin Open Data"
date: "2024-11-02"
output: html_document
---

## Dataset: Stadtteile in Zahlen - Charlottenburg-Wilmersdorf

Sozio-Demografische Daten und BZRP-Kernindikatoren aus dem Abgestimmten Datenpool des Amts für Statistik Berlin-Brandenburg und von der Senatsverwaltung für Stadtentwicklung, Bauen und Wohnen mit Stand (31.12.)2022, aufgeschlüsselt nach Lebensweltlich Orientierten Räumen (BZR und PLR) im Bezirk Charlottenburg-Wilmersdorf.

[Direct link by Berlin Open Data for dataset](https://datenregister.berlin.de/api/3/action/package_show?id=simple_search_wwwberlindebacharlottenbur_9705bd76c3962690bc4831f08aa967cf_enstadtteileinzahlen)<br>
[Direct link by SimpleSearch for dataset](https://www.berlin.de/ba-charlottenburg-wilmersdorf/verwaltung/service-und-organisationseinheiten/sozialraumorientierte-planungskoordination/region/zahlen-und-fakten/stadtteile-in-zahlen/)

Auto generated R starter code for data set f0958330-d850-449b-8bc4-807ba3b3ff01.

## Metadata

- **Maintainer** `Daniel Reimann`
- **Maintainer_email** `cw301216@charlottenburg-wilmersdorf.de`
- **Tags** `['bevölkerung', 'bezirksregionen', 'bezirksregionenprofil', 'charlottenburg-wilmersdorf', 'demographie', 'einwohner', 'einwohnerinnnen', 'kurzprofil', 'lor', 'planungsräume', 'sgb', 'simplesearch', 'soziale_infrastruktur', 'soziale_situation', 'transferleistungen', 'wohndauer']`
- **Date_released** `2022-01-19`
- **Metadata_created** `2022-07-29T16:34:39.298180`
- **Metadata_modified** `2024-08-07T15:43:39.297023`


# Load packages

```{r}

library(tidyverse)
library(skimr)

```

# Load data

-   The dataset has 1 distribution(s) in CSV format.
-   All available CSV distributions are listed below and can be read into a tibble.

```{r}

# Distribution 0
# Package_id               : f0958330-d850-449b-8bc4-807ba3b3ff01

df <- read.csv('https://www.berlin.de/ba-charlottenburg-wilmersdorf/verwaltung/service-und-organisationseinheiten/sozialraumorientierte-planungskoordination/region/zahlen-und-fakten/stadtteile-in-zahlen/index.php/index/all.csv?q=')



```

# Analyze data

```{r}

glimpse(df)
str(df)
skim(df)

head(df)
tail(df)

```

# Continue your code here...

```{r}

```

------------------------------------------------------------------------

# Contact

Daniel Reimann | cw301216@charlottenburg-wilmersdorf.de
