---
title: "Open Government Data, Berlin Open Data"
date: "2024-10-15"
output: html_document
---

## Dataset: Wahlen in Berlin 2016: Abgeordnetenhaus und Bezirksverordnetenversammlungen (Endgültiges Ergebnis)

Endgültiges Ergebnis der Wahl des Abgeordnetenhauses und der Bezirksverordnetenversammlungen; Erst- und Zweitstimmen

Aktualisierung des Datensatzes: Entfernung personenbezogener Daten der Einzelbewerber.

[Direct link by Berlin Open Data for dataset](https://datenregister.berlin.de/api/3/action/package_show?id=wahlen-in-berlin-2016-abgeordnetenhaus-und-bezirksverordnetenversammlungen-engueltiges-ergebnis)<br>
[Direct link by Amt für Statistik Berlin-Brandenburg for dataset](https://www.statistik-berlin-brandenburg.de)

Auto generated R starter code for data set f41eb818-5e4d-4067-aea0-f528cfa6ce37.

## Metadata

- **Maintainer** ``
- **Maintainer_email** `wahlstatistik@statistik-bbb.de`
- **Tags** `['2016', 'AGH', 'Abgeordnetenhaus', 'Abgeordnetenhauswahlkreise', 'BVV', 'Berlin', 'Bezirksverordnetenversammlung', 'Briefwähler', 'Urnenwähler', 'Wahlberechtigte', 'Wahlergebnisse', 'Wähler']`
- **Date_released** `2016-10-06`
- **Metadata_created** `2016-09-21T06:21:14.431517`
- **Metadata_modified** `2020-10-13T16:22:03.699384`


# Load packages

```{r}

library(tidyverse)
library(skimr)

```

# Load data

-   The dataset has 3 distribution(s) in CSV format.
-   All available CSV distributions are listed below and can be read into a tibble.

```{r}

# Distribution 0
# Package_id               : f41eb818-5e4d-4067-aea0-f528cfa6ce37

df <- read.csv('https://www.statistik-berlin-brandenburg.de/opendata/Berlin_AH16_W1.csv')

# Distribution 1
# Package_id               : f41eb818-5e4d-4067-aea0-f528cfa6ce37

df <- read.csv('https://www.statistik-berlin-brandenburg.de/opendata/Berlin_AH16_W2.csv')

# Distribution 2
# Package_id               : f41eb818-5e4d-4067-aea0-f528cfa6ce37

df <- read.csv('https://www.statistik-berlin-brandenburg.de/opendata/Berlin_BVV16.csv')



```

# Analyze data

```{r}

glimpse(df)
str(df)
skim(df)

head(df)
tail(df)

```

# Continue your code here...

```{r}

```

------------------------------------------------------------------------

# Contact

No contact information provided.
