---
title: "Open Government Data, Berlin Open Data"
date: "2024-11-02"
output: html_document
---

## Dataset: Einwohnerinnen und Einwohner mit Migrationshintergrund in Berlin in LOR-Planungsräumen am 31.12.2016

Einwohnerinnen und Einwohner mit Migrationshintergrund in Berlin in LOR-Planungsräumen am 31.12.2016

[Direct link by Berlin Open Data for dataset](https://datenregister.berlin.de/api/3/action/package_show?id=einwohnerinnen-und-einwohner-mit-migrationshintergrund-in-berlin-in-lor-planungsraumen-am-31-12-2016)<br>
[Direct link by Amt für Statistik Berlin-Brandenburg for dataset](https://www.statistik-berlin-brandenburg.de/)

Auto generated R starter code for data set f7229925-14eb-49e2-b16d-f68a2f87cdf6.

## Metadata

- **Maintainer** `Amt für Statistik Berlin-Brandenburg`
- **Maintainer_email** `einwohner@statistik-bbb.de`
- **Tags** `['Einwohner', 'LOR Planungsräume', 'Migrationshintergrund', 'kleinräumige Einwohnerzahl', 'lor']`
- **Date_released** `2017-03-15`
- **Metadata_created** `2017-03-14T12:30:04.464277`
- **Metadata_modified** `2017-03-14T12:30:04.465471`


# Load packages

```{r}

library(tidyverse)
library(skimr)

```

# Load data

-   The dataset has 1 distribution(s) in CSV format.
-   All available CSV distributions are listed below and can be read into a tibble.

```{r}

# Distribution 0
# Package_id               : f7229925-14eb-49e2-b16d-f68a2f87cdf6

df <- read.csv('https://www.statistik-berlin-brandenburg.de/opendata/EWRMIGRA201612E_Matrix.csv')



```

# Analyze data

```{r}

glimpse(df)
str(df)
skim(df)

head(df)
tail(df)

```

# Continue your code here...

```{r}

```

------------------------------------------------------------------------

# Contact

Amt für Statistik Berlin-Brandenburg | einwohner@statistik-bbb.de
