---
title: "Open Government Data, Berlin Open Data"
date: "2024-10-24"
output: html_document
---

## Dataset: Übersicht der Beschlüsse des Bezirksamts Steglitz-Zehlendorf

Hier finden Sie Protokolle, Vorlagen und Beschlüsse der Sitzungen des Bezirksamts Steglitz-Zehlendorf

[Direct link by Berlin Open Data for dataset](https://datenregister.berlin.de/api/3/action/package_show?id=simple_search_wwwberlindebasteglitzzehle_fad5eadf6ae893ce539a41e9a8a585d5_rsichtderbeschluesse)<br>
[Direct link by SimpleSearch for dataset](https://www.berlin.de/ba-steglitz-zehlendorf/politik-und-verwaltung/bezirksamt/protokolle/uebersicht-der-beschluesse/)

Auto generated R starter code for data set feded188-8c01-4bcf-9407-baaaf8f0a5b9.

## Metadata

- **Maintainer** `Elisa Grundmann`
- **Maintainer_email** `internet@ba-sz.berlin.de`
- **Tags** `['simplesearch']`
- **Date_released** `2018-10-26`
- **Metadata_created** `2023-09-13T15:39:22.876740`
- **Metadata_modified** `2024-10-15T13:41:55.196679`


# Load packages

```{r}

library(tidyverse)
library(skimr)

```

# Load data

-   The dataset has 1 distribution(s) in CSV format.
-   All available CSV distributions are listed below and can be read into a tibble.

```{r}

# Distribution 0
# Package_id               : feded188-8c01-4bcf-9407-baaaf8f0a5b9

df <- read.csv('https://www.berlin.de/ba-steglitz-zehlendorf/politik-und-verwaltung/bezirksamt/protokolle/uebersicht-der-beschluesse/index.php/index/all.csv?q=')



```

# Analyze data

```{r}

glimpse(df)
str(df)
skim(df)

head(df)
tail(df)

```

# Continue your code here...

```{r}

```

------------------------------------------------------------------------

# Contact

Elisa Grundmann | internet@ba-sz.berlin.de
